<h1> <center> Tromsøstudentenes Dataforening </center> </h1>

*Møte Mandag 21. Oktober 2019 kl 16:16 @ Rom A039, Realfagsbygget UiT*

**Til stede:**
* J. Johansen
* F. Mørstad
* B. Johansen
* S. Christiansen
* D. Dybwad
* J. Thomassen
* J. Alslie
* Å. Kløvstad
* M. Ellingsen


#### Referent:  M. Ellingsen

# 1. Generelt
## Innkalling
Referat er godkjent. <br/>
Innkalling er godkjent.

# 2. Agenda
* :purple_heart: Status økonomi
* :purple_heart: Status teknisk
* :purple_heart: Kommunikativt perspektiv
* :purple_heart: Refleksjon UiTHack
* :purple_heart: Arrangement
* :purple_heart: Eventuelt


# 3. Saker
### Status økonomi
Noen utgifter med UiTHack, men har fått intekter fra en bedrift og støtten fra NTSU fra før sommeren. Forventer å få inn pengene fortløpende fra de andre bedriftene. Dorthe kontakter NHN for info om hvor faktura skal sendes. <br>

Styret betaler ikke for julebord, skal opprettes google docs med oversikt over de som er meldt på. Silje oppretter denne, og poster linken på Discord.

### Status teknisk
Vi har enda tilgang til lageret, men Svein-Tore påpeker enda at det kun er midlertidig. Kai-Even har vært på ferie, så har ikke fått noen oppdateringe ang ny lager, evt kontor. Prøver å lokalisere kjøleskapet som tydeligvis er våres. <br>
Serverene hold sin plass under UiTHack. <br>
Har to servere som enda står igjen oppe på UB, og de skal ta strømmen straks, men Bjørn har kontroll på dette. 

### Kommunikativt perspektiv
Dorthe skal svare mittKina som har kontaktet oss på mail. Skal kjapt høre hvor mye de tar for f.eks 10 studenter, bare for å høre. <br>
Har blitt kontaktet av Jonas ang stand osv på Driv for studentforeningene. Vi er ikke interesert.<br>
Stine har kontaktet TD med invitasjon for å delta på Hackathon. Dorthe svarer henne, og sier vi skal dele dette, men at julebordet til TD er samme helg, så kan hende det blir manglende oppmøte. <br>
Er et kurs i markedsføring som er på Onsdag, som Dorthe kan delta på om hun vil. Jon vet ikke om han selv vil dra på det. Ingen andre melder seg frivelig til å dra på det på Onsdag. Dorthe kan desverre ikke, Thomassen skal tenke på dette. 

### Refleksjon UiTHack
Åsmund var litt seint inn i komiteen, når han satt seg inn. Han skulle gjerne lært seg litt ting som systemd, og annet teknisk kunnskap som er greit å vite. <br>
Vi hadde ikke noen som hadde gjort det før i crewet, men dette kan endres til neste år. Skal virkeli prøve å skaffe en form for komite, smat skrive ned ALT vi nå vet om dette.<br>
Missnøye med IFI skal påpekes, da de ikke har støttet noe som helst, når dette er tydelig faglige innhold.

### Arrangement
#### Julebord
Julebord mannen vil ha info om antall påmeldte til julebord til fredag. Dette må skrives og presses på discord fram til fredag for å få inn påmeldte. Vi har tre edruvakter. Mariel og Dorthe hjelper til med underholdning :dancer: . Margrethe er å hjemme fra ferie, så vi har nå kontakt med henne for fremtidige bruk av NT-kantina.<br>
Fredrik hører kjapt på når faktura for mat skal betales hor julebord mannen. Fredrik skal mekke med Mariel en TODO liste over det som må fikses.<br>
Kanskje høre med noen ang fotovegg for å ta bilder? Viktig at det blir slik at man selv oppsøker dette, og ikke omvendt. <br>

#### Gitkurs
Var 40 oppmødte på kurset, hovedsakelig første og adnreårs studenter, som var målgruppen. Satser på et litt mer avansert kurs til våren. Var smart med en interaktiv del på kurset.

#### TD Talks
Er tre talkere til Torsdag, pizza request er sendt til Kai-Even. 

### Eventuelt
FIF: På lørdag er FIF møtet i Tromdheim. Jon og Fredrik blir å reise nedover. Begge har egne plasser å bo, så har kuttet litt kostnader på dette. Universitetet dekker 1200 kr av de totale reisekostnadene. Burde påpekes at i fjord dekket de 4500 kr, det 2300 ble benyttet. Mest sannsynlig blir TD å måtte dekke ca 2K av denne reisen. 

Jente-Kick-Off: Er i morgen, Dorthe og Mariel snakker om TD i morgen for dette.

# 4 Sist
Neste møte 6. november kl 16:16 @A039.
21/10-2019 Mariel Ellingsen 
