<h1> <center> Tromsøstudentenes Dataforening </center> </h1>

*Møte 22.September 2021 kl 16:16 @ A039*

**Til stede:**
* E. Andersen
* B. Klevstad 
* B. Johansen
* J. Thomassen
* D. Dybwad 
* S. Tollerud 
* H. Sæther
* M. Ingebrigtsen

#### Referent:  S. Tollerud

# 1. Generelt :blue_heart:

# 2. Agenda
* :purple_heart: 
    * Godkjenne referat fra forrige møte 

* :purple_heart: Økonomi:
    * Status
   
* :purple_heart: Nettsiden:
    * Status nettsiden 

* :purple_heart: Bedrift/kommunikasjon:
    * Status Bedpresser
    * Øl igjen fra BEKK bedpress

    * Plakater til kommende arrangmeneter
        - TDTalk 
        - Oktoberfest

* :purple_heart: Arrangementer: 
    * Status arrangementer høsten (primært Oktober):
        - Oppdatere kalender med aktiviter 
    * Forslag til LAN arrangmenet: Når? 
    * FIF-tur: Hvem skal dra, og hva dekkes av IFI? 
    * Julebord: 
        - Oppdatering og status på lokaler 
    * Oktoberfest: 
        - Planlegging 
    * TDTalk status 

* :question: Eventuelt

### Teknisk: 
* Det er blitt forespørt server for minecraft. Bjørn har kontroll på dette. 

### Økonomi :smiley: 
* Ingen ny status

### Nettsiden 
* Fredrik startet på nytt design. Var ikke fornøyd. 


### Bedrift :hear_no_evil:

 * Status Bedpress: 
    * I kontakt med sparebank1 sikkerhetstjenesten, mnemonic, tietoevry 
        * De fleste er positive. og vi får nok det meste scheduled for neste semester. (En del nye bedrifter) 
        * 7 oktober kommer sikkerhetstjenesten, vanlig bedpress på vanlig audiotorium med pizza og brus/øl
            - Ønsker også mulighet for speed intervju, men ingen forpliktelser på at det leder til noen jobb.
    * DIPS har bedpress neste Torsdag. Forbeholdt 4 og 5 klasse. Om det er lite påmeldte, vurderes det å ta med 3. klasse.
    * NAV: Bernt skal sende mail for å planlegge neste semester, og forsøke få dem til Tromsø. 
    * Lokale, mindre bedrifter i Tromsø - Ønskes mer fokus på det lokalet næringslivet:
        - Mindre bedrifter: samle dem på samme arrangement, kan være litt dyr kostnad for en bedrift, spesielt må - derfor kan vi vurdere å fordele kostnad. Det kan gå som en form for "bedriftsdagen for informatikk." 

    * Øl igjen fra BEKK bedpress:
        - Bruke resten av øl på mindre arrangmeneter som IOTD, Juleverksted, CTF med Oslo o.l 
    
    * Plakater til kommende arrangmeneter
        - Hugo fikser. 


### Arrangmenter :open_hands:
* Status arrangementer høsten (primært Oktober):
    - Vi må bli bedre på å oppdatere kalender med aktiviter
        - Vi må forsøke fastsette arrangmenter istedet for å sette ting som tentativt. Vi må sørge for at folk får tid til å planlegge, og derfor bør vi ha en oppdatert kalender med det som skjer.  

    * Forslag til LAN arrangmenet: Når?
        - TD kan bistår med det tekniske som er nødvendig. 
        - TD bistår med snacks og brus. 
        - Vi forsøker arrangere LAN 23 Oktober 

    * FIF-tur: Hvem skal dra, og hva dekkes av IFI? 
        - 15-17 oktober
        - Dorthe og Hugo som drar til Trondheim 
        - Dekker IFI noe: Dorthe sjekker med IFI hva dem dekker
        - Emner til å ta opp: 
            - Opplever at bedrifter begynner intervjurunder før søknadsfrist. 

    * Julebord:  
        - Ikke noen ny status med julebord.

    * Oktoberfest 9 oktober: 
        - Ikke signert kontrakt for leie enda. 
        - Satser på å få info ang. renhold, edruvakter, antall personer og annet i morgen 23.09
        - TD handler inn snacks. 

    * TDTalk status:
        - Det skjer 29.09. Vi legger inn i kalenderen en IKKE tentativ oppføring. 
        - Vårin, Edvard, (siste person står mellom Marius og Morten G)
        - Rommet er bestilt: B302
        - Behov for påmelding, slik at pizza kan bestilles. 
            - Vi får mest sannsynlig dekt pizza. Må sjekke om vi må servere pizza. 
        - Stine hjelper Marius med å opprette og legge ut påmelding

    * Fest på universitet: 
        - IFI positive til dette, men må vente til 1-meters avstand er fjernet. 
        - Forslag på halloween fest på universitet. Vi får se om dette blir mulig. 

    * Kaffe & Kos: 
        - Fra TD kan følgende delta fredag 24.09: Bernt, Ella og Stine
        - Bernt lager kaffe. 
        - Dorthe sjekker kjeks beholdning og kjøper eventuelt mer kjeks 
        - Bernt legger ut melding om kaffe og kos på discord i morra 
    
    * Forsøker få inn MiniGolf og Bowling i løpet av uke 39. 

### Eventuelt :no_good:
    * Discord: Opprette TD kanal for engelske. 
    * IOTD: 3d printer
    * Kaffe:
        - Det går mye kaffe om dagen. Vi bør forsøke kun benytte kaffen for arrangmenter i regi av TD. (Styret kan drikke så mye kaffe som dem ønsker) 
        - Kan kaffemaskinen settes ut igjen på kjøkkenet? Marius sjekker med Kai-Even



### Neste møtet :calendar:
Vi regner med at neste styremøte blir onsdag 06. Oktober 