<h1> <center> Tromsøstudentenes Dataforening </center> </h1>

*Møte Torsdag 11. April 2019 kl 16:16 @ Rom A039, Realfagsbygget UiT*

**Til stede:**
* J. Johansen
* E. Andersen
* J. Alslie
* B. Johansen
* F. Rasch
* S. Christiansen
* T. Ottestad
* H. Wallan
* H. Rafshol
* N. Magnussen
* M. Ellingsen
  


#### Referent:  M. Ellingsen

# 1. Generelt
## Innkalling
Referat er godkjent. <br/>
Innkalling er godkjent.  

# 2. Agenda
* :purple_heart: Status økonomi
* :purple_heart: Status teknisk
* :purple_heart: TD-Talks 
* :purple_heart: Arrangementer
* :purple_heart: Kurs
* :purple_heart: Årsmøte
* :purple_heart: Eventuelle saker



# 3. Saker
### Status økonomi
Silje har fått full tilgang til kontoen :tada:. Mangler innbetaling fra NAV, Silje sender faktura. Mangler å innbetaling fra Telia og Bouvet. <br>
Blir å søke arrangement støtte for Sommerfesten fra NTSU.   

### Status teknisk
Vi er ute fra Nordlysobservatoriet. Bjørn å klattra i konteineren for å redde dyrbare ting som IFI prøvde å kastre fra Nordlysobservatoriet, der han ofret buksen sin for oss. RIP. <br>
Server reglement er klar for å bli postet, og så får TD medlemmene muligheten til å få seg en server hos oss. <br>
Tdctl kommer til å bli ferdig med en ny code sprint og evt flere skippertak. Gjenstående for versjon 1 er forside tekst, event siden skal finpusses, about us tekst mangler, member role der vi ikke lenger kjører active inactive skal fikses.  

### TD-Talks
Neste talk er ikke sikker på hva som skal kjøre. Kai Even sa før forrige talk, at han regnet med at siste var den siste pga påske og eksamener. I stede for en td talk, kjøre git kurs, men kun intro delen. Flere førsteklasser er up for dette. <br>
Nikolai har lyst å kjøre et sikkerhets kurs, dette er vi veldig interesert i. 

### Arrangementer

## Bowling
Bowling i går gikk fint, regning blir sendt.   

## Game of Thrones
Spørsmål er om vi skal ha det på natta når det kommer ut, eller på dagen? Stemmer for kl 12 på dagen etter, dette blir først kommende mandag, skal få arrangementet up and running (ella fikser), og booke rom (joakim fikser rom). Snacks fikser mariel og ella. POPCORN  

## Start UiT
Vi får ikke drikke alkohol på Loungen, så er på leit etter et nytt lokale. Ser litt på naturfag kantina, men er ikke lett å få kontakt i ho dama som er ansvarlig. Har fått tak i litt premier (billett til Julie Bergan), skal være på søk etter flere. 

## FIF
Foreslå neste FIF møte her muligens, Mariel og Jon er klar for å dra ned til Bergen. Agenda er satt fra 10 til 16. Får refundert penger for reise og opphold for 1 person fra IFI som skal inn på TD sin konto.

### Årsmøte
Har funne kandidat, er ofc på jakt etter flere. Oppforder folk til å stille. Skal utvide post for PR, er noen som er intresert. Ellers ønsker vi å skape mer arrangement så alle er velkomne. Er mulig for attester for de som går ut av styret. Jon skal fikse inkalling til møtet ASAP. Nyhetsbrev blir sendt ut med inhold om at årsmøte kommer til å skje  

### Kurs
TBD

### Eventuelle saker
## Discord
Nettopp i møte med IFI, der en sosial kanal skal bli satt opp for alle studentene våres. TD skal ha ansvar for opprettelse, slacken blir integret i discord da. Kullene skal ha egne rom. Navn på dischorden må vurderes, men vil helst ha noe med TD siden vi har fått ansvaret. Dette blir en sosial kanal som skal bidra til velferden for studenetene. Kanalen kan kanskje å inneholde egne grener for fag, slik at alt kan bli sammlet. 

## Sommerfest
De som vil hjelpe til på sommerfesten kan bidra (rapporter til Ella). Nye potensiell arrangement ansvarlig skal hjelpe til med festen samt bli integrert i stilling. Mulig dato er 31 mai.   


# 4. Sist
Neste møte blir årsmøtet 9. Mai kl 16:16 Teknologibygget @A1.023 <br>
11/5-2019 Mariel Ellingsen
