<h1> <center> Tromsøstudentenes Dataforening </center> </h1>

*Digitalt møte Tirsdag 5. Mai 2020 kl 16:16 @ Discord-Rom A016, IFI server*

**Til stede:**
* J. Johansen
* J. Alslie
* B. Johansen
* F. Mørstad
* D. Dybwad
* M. Ellingsen
  

#### Referent:  M. Ellingsen

# 1. Agenda
* :black_heart: Økonomiske nyheter
* :black_heart: Teknisk orientering
* :black_heart: Kommunikasjon
* :black_heart: Arrangementer
* :black_heart: Årsmøte
* :black_heart: Eventuelt


# 2. Saker
## Økonomiske nyheter
Har betalt tilbake Fredrik for snacks, og har betalt for Adobe pakke for 1 år.
Vi er enda ganske mye i pluss mtp budsjette vår.


### Midler som må brukes
Når vi ser på budsjettet, ser vi noen poster som vi ikke blir å bruke opp midlene.
Noen av disse er: Komitee oppstart, Code sprint <br>

Styremiddag er enda på bordet, noe vi vil ha. <br>

Vi tenker at vi kan kjøpe litt inn mtp Kaffekroken, som i kaffe. Så gjør vi klart for neste semester.<br>

Tekniske innvisteringer, tenker vi på annlegg. Vi kjøper ett nå, så har vi det klart til når det skal bli brukt. Vi kan omsortere
på middler fra både teknisk og arrangementer. Dette er noe de ansvarlige fra sine respektive kategorier blir å finne forslag på, og får selv ta valget og kan kjøpe inn. <br>


Angående merch, vil vi planlegge en liten time eller to og får klart logo, så kjører vi en bestilling. Mariel setter opp en liten google docs, så 
får alle skrive inn str på gensere som blir kjøpt inn.

## Teknisk orientering
E-posten ser veldig bra ut (ang lageret), vi burde bare få sendt den av gårde. Denne skal sendes til Martin, og en av de big bosses på kopi, for
litt mere inpact. Vi må å tenke på at vi da må flytte ting og ha tid til dette om vi får lager. <br>

Tenker på å få egne eposter, slik at vi ikke trenger å bruke våre egne. En av løsningene er gsuite (?), slik får vi egne eposter
og lagringsmuligheter online. Den foreslåtte løsningen er kr 50 pr styre verv i måneden. Alle er for dette. Dette kan kanskje senere
bli dekt av drift støtte, men dette er noe vi selv kan dekke fram til evt den støtten kommer inn. Teknisk får ansvar til å ta besluttning av
dette, og har ansvaret for å sette dette opp. 

## Kommunikasjon
Det har vært stille fra denne siden. Dorthe har fått på plass verktøy for å utbedre hennes fancy'e kreativitet. Denne er ikke blitt brukt så
mye til nå, men kommer til å få kjørt seg. 

Noterer at noen mailer som går til TD havner i enkelte av styret sine søppelposter, så disse må sjekkes oftere.

## Arrangementer
Vi venter enda på hva debutuka skriver om hvordan planlegginga går, Fredrik holder seg oppdatert på dette. Det er snakk om digitale
arrangementer, men dette må også sees ann. Fredrik sender en mail til noen ansvarlige i debutuka, for å høre hvordan ståen er, og når
det evt kommer informasjon.<br>

Kjøre noen flere spill ting, som f.eks golfing. Fredrik setter i gang med planlegging ang disse, om det er interesse for det, og 
kan planlegge litt deretter. Kan ta å "gifte" ut konto til folk, og så få refundert fra TD.

## Årsmøte
Tar sikte på å ha det i slutten av mai. 
Det er noen ting vi burde tenke på, slik som stemme angiving. Vi har ikke noen form for anonymiserte krav, så dette går greit.
Ambefaling fra Mariel er å bruke discord for å holde dette. Forslag til tid er 28. Mai kl 1600. Innkalling blir sendt ut 14. Mai og agenda 
rundt den 21. Mai. Denne blir å inneholde endring av vedtekter, for å øke styret med en ekstra post, og valg av nytt styret.<br>

Vi må fylle en på kommunikasjon, en på økonomi, og en på leder. Om dette ikke blir valgt nå, kan det suppleres med valg senere.<br>
Vi må å tenke på å få inn nomineringer av æresmedlemmer, før agendaen blir lagt. <br>

Vi vil kanskje å endre litt på hvordan kommunikasjons ansvarlig står beskrevet i vedtektene til å reflektere mer mot hva de blir å gjøre.


## Eventuelt
Nettside: <br>
Blir litt mer framdrift når eksamene er over, så burde se store ting skje under sommermånedene. Whoop.<br>


Nettspill: <br>
Mariel tar å skriv en liste over noen spill forslag, som evt kan deles med studentene. Denne listen blir delt på general. <br>


Møte med the big big boys: <br>
Mariel starter dialogen om å ha et møte med the big boys, ser litt ann stemningen etter å ha sendt ut eposten om lageret. Men dette er en 
dialog som vi vil starte snarest, så Mariel følger dette opp og holder Jon in the loop. <br>

FIF: <br>
Fredrik snakker om kontrakten som skal sendes iht FIF, da spesifikt om kontrakter med bedrifter som kan bli uniformt for alle FIF-medlemmene.
Om vi får ferdig kontrakter, ser vi ingen grunn til at vi ikke skal ta i bruk de. FIF stiller med tips på hvordan deres kontrakter ser ut.
Fredrik ser på dette for framtiden. <br>

Flyer: <br>
Dorthe tar kontakt med Fuglesteg om vi kan legge inn flyer eller noe lignende i velkomstpakken som sendes ut til alle nye stunderer ved
IFI. Kan vi legge noe med? Hører om dette, og evt hva vi kan skrive.  <br>


# 3. Sist
Neste møte blir Tirsdag 19. Mai kl 16:16 @ Discord-Rom A016. <br>
12/5-2020 Mariel Ellingsen
