<h1> <center> Tromsøstudentenes Dataforening </center> </h1>

*Møte Torsdag 13. Januar 2020 kl 16:16 @ Rom A039, Realfagsbygget UiT*

**Til stede:**
* J. Johansen
* J. Alslie
* B. Johansen
* F. Mørstad
* J. Thomassen
* Ø. Nohr
* M. Ingebrigtsen
* D. Dybwad
* M. Ellingsen
  

#### Referent:  M. Ellingsen

# 1. Generelt
## Innkalling
Referat fra siste møtet er godkjent. <br/>
Innkalling er ikke godkjent.

# 2. Agenda
* :purple_heart: Status økonomi
* :purple_heart: Status teknisk
* :purple_heart: Kommunikativ kommunikasjon
* :purple_heart: Merch
* :purple_heart: Arrangementer




# 3. Saker
### Status økonomi
Jon kontakter Silje ang dette. Hun er ikke AFK.    

### Status teknisk
Kjøleskapet er på plass på Joakim sitt kontor. Det er en masipan kaka i dete når, noe som Joakim ikke har tatt med til møtet. Dette er herved notert i referatet. Vi må handle flere esker, men dette blir gjort når det vi har fått et nytt plass å lagre ting. <br>
Vi trodde at vi endelig skulle fått et kontor, men det viser seg at det ikke er sant. To skap ved siden av kjøkkenet er blitt tildelt oss, men vi TRENGER et lagringsområde i form av et rom eller lager, helst. Alle andre foreninger har dette, da burde vi få klare å få noe lignende til. Referatet viser og herved at TD mister litt tillit for hver dag som går, til UOPPFYLTE løfter fra instituttet sin side. <br>
Tekniske ansvarlige tar også å kjøper opp alle ledige domener som er nominert i discord. <br>
Vi må orde noe som tar å sikrer vårt innkjøp av nintendo switch, Bjørn fikser dette. 

### Kommunikativ kommunikasjon
Dorthe har kontaktet Computas, og skal også kontakte Visma samt Bouvet. Skriveen fast kontrakt med datoer og beskrivende innhold på hva våres samarbeidspartnere kan forvente av oss og hva vi forventer av de. Mariel kontakter NAV igjen, har kontakt med Bekk og JavaZone, disse datoene er spikkret. Kontkate Mnemonic igjen? <br>

MittKina. Dorthe prater med de igjen nå etter nyttår, og skal sende mail til TD-medlemmene om dette er noe som de kunne teoretisk vært interesert i. Ta en samtale med Amalie, om dette kunne vært flettet med noe faglig. 

### Merch
T-skjorte og hettegensere. Er midnre detalje forskjell, Dorthe presenterer en bok med design i, og har med seg samples i forskjellige størrelser. Vi må bare bli enig med et design, så virker det som at stemninga er få kjøre på med innkjøp av både hettegensere og t-skjorter. 

### Arrangementer
Har fått tilbud fra Løkta, koster 5K + 2K i depositum. Vi har fått det tilbudt, og resten av styret støtter dette. <br>
Fredrik har en oversikt over hva leie og må sjekke dette ut. Skape en komitee for dette samt skrive ned skriftlig på dette.

#### Kommende arrangementer
TD-Talks: Joakim har pratet med Peter ang talk og dato, i slutten av januar. Samt kontakte IT Forum og ha en felles event med de.
Super Smash Bros-Turnering: Vil ha en turnering, og litt slikt i starten. Mario og pils? Hvem har ansvar for dette? Fredrik og Joakim tar ansvar for dette. 
Git-kurs: For viderekommende på slutten av februar. 
GDB-kurs: Mads snakket om GDB-kurs, Dorthe snakker med han om dette og setter en dato. 
CTF-Sundays: Mariel har en plan ang dette, om det er interesse for det. 
CodeSprint: Interne codesprint for styret og komiteer. Må ha noe snarest, setter dato på kalenderen. 
Kino kveld: Dette er enkelt og interesse for.
Brettspill kveld: Spill og chill. Slå sammen med noe annet? 


# 4. Sist
Neste møte blir Tirsdag 28. Januar @ A039. <br>
13/1-2020 Mariel Ellingsen
