<h1> <center> Tromsøstudentenes Dataforening </center> </h1>

*Møte 23. Mars 2022 kl 16:16 @A039*

**Til stede:**
* E. Andersen
* B. Klevstad 
* S. Tollerud 
* D. Dybwad 
* M. Ingebrigtsen
* H. Sæther 
* J. Thomassen 

#### Referent:  S. Tollerud

# 1. Generelt :blue_heart:

# 2. Agenda
* :purple_heart: Generelt: 

* :purple_heart: Økonomi:
- Status Økonomi 

* :purple_heart: Nettsiden:
- Nettside ansvarlig

* :purple_heart: Bedrift/kommunikasjon:

* :purple_heart: Arrangementer:
- MusikkBingo 22.04
- Egg-lekene 07.04 
- Sommerfest
- IT-dag Høst 2022 
- TD-baren
            
* :question: Eventuelt
- Årsmøte dato
    
### Teknisk: 
- Teknisk Ansvarlige styreverv: 
    - 1 av 2 teknisk ansvarlig som tar ansvar for nettsiden, altså ha en rolle som nettside-ansvarlig. Ønsker vi dette? 
    - Ønsker vi en ny rolle for nettside, eller om ene tekniske ansvarlige i styret også får ansvar for nettsiden? 
       Nytt styreverv for ansvar for nettsiden: Planlegging og få i gang workshops/sprints. Ella skriver opp forslag til årsmøtet som må vedtas. 

### Økonomi :smiley: 

### Nettsiden 

### Bedrift :hear_no_evil:

- Få innspill på sponsoravtalen: 
    - Samarbeidsavtale, vi har laget en ny avtale for TD. 
    - Innhold.
        - Hva avtalen går ut på. 
        - Omfanget.
        - En kontaktperson i TD. 
        - Hva vi forplikter oss til: 
            - En bedriftspresentasjon per semester, hvor dem selv bestemmer dato. (Dato må settes i starten av semesteret)
            - Øvrige arrangmenter skal gjennom vanlige kanaler til TD styret. 
            - Vi skal reklamere for arrangmentene vi har med bedriften i avtalen gjennom våre kanaler. 
            - Vi kan dele arrangmeneter bedrifter har, om de ønsker å dele.
            - Promotere: Dele logo til samarbeidspartner på nettsiden vår, og andre arrangmenter. (UiT Hack, TD Talks) 
            - Garanti på at vi publiserer stillingsannonser. 
        - Hva vi forventer av bedriften: 
            - Samarbeidsforplikter seg til følgende: 
                - Et sosialt arrangement: Bowling, Minigolf eller annet som eksempler. 
                - Et faglig arrangement: Bedriftspresentasjon 

            - Et arrangment med TD styret: For bedring av samarbeid. 

        - ØkonomiskStøtte: 
            - Vi setter en minimumsgrense på hva vi takker ja til med støtte. 
        
    - Maks 3 bedrifter med denne avtalen. 


### Arrangmenter :open_hands:

* MusikkBingo 22.04: Joachim ordner dette. Mariel fikser musikk bingo. 
* Egg-lekene 07.04: Hjelp til å stå på ulike stands. 
    - Ella, Joachim, Dorthe, Bernt, Stine promoter mot 1.året (mentor)

* Sommerfest: 
    - Vi trenger lokal for ca 100 personer. 
    - Vi forsøker planlegge slutten av mai/ første uken i juni. 
    - Joachim sjekker dette nærmere. 

* IT-dag Høst 2022: 
   - Ella og Marius har forsøkt å legge opp en plan: 
        - Starte klokken 12:00, vi ser for oss ca 6-8 bedrifter. Primært bedrifter i Tromsø. 
        - En felles bedriftspresentasjon med ulike bedrifter, hvor bedriftene har ca 30 min dem kan få prate litt om seg selv og sin bedrift. (Typ som Javazone, en lenger TD-talk)
        - Felles Lunsj og middag med bedrifter og studenter, hvor det er åpent for litt mingling.
        - Avgift for bedrifter som deltar: Må vi endre vedtektene om vi ønsker å gi ulke priser til bedriftene, om vi baserer oss på hvor store/små bedriftene er ut i fra kostnaden vi ønsker dem skal betale? 
        - Vi har tenkt å ha denne dagen i September en gang, og har bedt IFI om å booke tabletten. Men IFI har også planlagt en bedriftsdag, og ønsker å slå sammen denne dagen med oss. Vi har sendt mail tilbake til IFI for å finne ut flere detaljer på hva dette betyr, men vi har ikke fått svar. 

* TD-baren: 
    - Grunnet saken som oppstod har vi refundert alle som deltok. 

    - Marius har vært i kontakt med Tromsø Kommune ang. skjenkebevilgning 
        * Wording:
            * Tromsøstudentenes Dataforening (TD) ønsker å holde spontane klasse-fester for foreningsmedlemmer uten behov for skjenkebevilgning.
            * Lokale for dette er fortrekkelig lab-kjeller området ved Institutt for Informatikk (IFI), UiT.
            * Dette innebærer drikke, snacks, etc., forhånds-innkjøpt av TD.
            * TD ønsker å kun opptre som innhandlings-agent, hvor medlemmer deler utgifter av det de skal ha av varer.
            * Deling på utgifter ønskes å løses på et vis slik at skjenkebevilgning ikke er nøvendig, og at ellers kompliserende planlegging unngåes. 
            * Begrenset kapasitet til foreningen er grunnlaget for ønske av en slik minimalistisk .

        * Tromsø Kommune sier:
            For å kunne si om det trengs bevilgning eller ikke.
            * Først og fremst få avklart om innehaver av lokalet. 
            * Evt. krav om kontroll av berusning, edru-vakt, etc.
            * Avtale med NOKAS ved assistanse iht. høyt beruset student?
            * Alternativt, høre med Samskipnaden om lokaler med bevilgning. Eksluderer medbrakt alkohol.
            * Blir fort vanlig td-fest arrangement

        Konklusjon: Det blir fort klønete med skjenkebevilgning. Så vi ser heller på muligheten for å opprette en egen post på budsjett for å dele ut gratis øl og brus i blant. Vi har foreløpig mer enn nok penger til å kunne gjøre. 


### Eventuelt :no_good:
- Årsmøte dato?
    - Forslag til å ha årsmøte tidlig Mai. 

 
### Neste møtet :calendar: 
Neste styremøte 04.04.2022 klokken 16:16 på A039