<h1> <center> Tromsøstudentenes Dataforening </center> </h1>

*Møte 22.September 2021 kl 16:16 @ A039*

**Til stede:**
* E. Andersen
* B. Klevstad 
* B. Johansen
* J. Thomassen 
* S. Tollerud 
* M. Ingebrigtsen

#### Referent:  S. Tollerud

# 1. Generelt :blue_heart:

# 2. Agenda
* :purple_heart: Generelt: 
    - FIF tur
    - Mail fra studentsamskipnaden om kurs

* :purple_heart: Økonomi:

* :purple_heart: Nettsiden:

* :purple_heart: Bedrift/kommunikasjon:
    - Bedpress status
    - Mail til tromsøbedrifter


* :purple_heart: Arrangementer: 
    - Oktoberfest

* :question: Eventuelt

### Teknisk: 
* Ikke noe nytt. 


### Økonomi :smiley: 
* Oktoberfest: 
    - 15 stk har betalt til festen per dags dato (06.10) 
    - Totalt 6000,- for leie av lokal inkl. vask + 2000,- i depositum. 

* Vi har totalt 68 884kr på konto


### Nettsiden 
* Ikke noe nytt.


### Bedrift :hear_no_evil:
* Status bedpress: 
    - Etteretningstjenesten 07. Oktober: 
        - Det er sendt ut bekreftelse til de som har fått plass
        - Det blir bestilt pizza.
        - Kun 3, 4 og 5 klasse
        - Handler inn i drikke, 2 enheter per person.


* Bernt skal kontakte ulike bedrifter i November for å avtale bedpress til neste semester, blant annet med TietoEvry og Nav

* Ella skriver mail til bedrifter i Nord-Norge med en spørreundersøkelse. Formålet er å forsøke identifisere hva de ulike bedriftene kunne tenkt seg ut av et samarbeid med TD, og samtidig forsøke øke samarbeid. 
    - Mye av poenget med dette er å bidra til at kompetanse forblir i nord, og at våre studenter får kjennskap til lokale bedrifter i Nord-Norge. 


### Arrangmenter :open_hands:
* Oktoberfest: 
    - Fredrik publiserer informasjon på discord: Premie for kostyme og at medbrakt drikke er tillat. 
    - Fredrik/Bernt ordner premie til beste kostyme. 

    - Vi starter festen kl 19:00
    - 15 stk som har betalt inngangspenger hittil (06.10). Pengene brukes for å betale for vask av lokalet. 

* Julebord: 
    - Vi har sendt forespørsel til samskipnaden ang. lokal. Vi venter på svar. 

* Git kurs: 25 Oktober
    - Hør med Kai-Even ang. mat sponset av IFI. 

* LAN: 
    - Ella har kontroll på dette. 

* Neste kaffe og kos: 29. Oktober. 
    
### Eventuelt :no_good:
* FIF Tur: 
    - Hugo skal, men vi ønsker at flere skal reise. Joachim og Bernt skal vurdere, og gi et svar innen fredag 08.10 kl 12:00. 
    - Spm til FIF møte: 
        - Bedrifter som følger regel med 1. oktober, men som setter fristen for søknadsfrist 1. oktober og åpner for søknader allerede i august som blir kalt inn på intervju og får jobben fortløpende (). Kort tid på tilbud.
* Kurs: markedsføring og design kurs til linjeforeninger ved UiT.
    - Blir tatt opp itilfelle noen i styret er interessert i dette. 
* Ny TD Talk: 
    - Har nok folk til flere talks dette semesteret. 
    - Første uken eller andre uken i November. (3 eller 10 November)
* Joachim nevner at DIPS ønsker et tettere samarbeid med TD. 
    - Potensiell Spons
    - Deltakelse på Podcats fra studenter/foreleserere. 


### Neste møtet :calendar:
Tentativt neste styremøte 27. Oktober kl 16:16