<h1> <center> Tromsøstudentenes Dataforening </center> </h1>

*Møte Onsdag 12. November 2018 kl 16:16 @ Rom A036, Realfagsbygget UiT*

**Til stede:**
* J. Johansen
* E. Andersen
* J. Alslie
* B. Johansen
* N. Magnussen
* H. Wallan
* H. Raffshol
* M. Ellingsen.


#### Referent:  M. Ellingsen

# 1. Generelt
## Innkalling
Innkalling til møtet er godkjent. Feil dato på møtets innkalling blir ikke å skje igjen.
Skal lages eget repo for innkalling til fremtidige møter på git.<br>
Referat fra forrige møtet er godkjent.  

# 2. Agenda
* :purple_heart: Status bedpress neste semester
* :purple_heart: Stillingsannonser for bedrifter
* :purple_heart: DnD 
* :purple_heart: Teknisk - Nettside
* :purple_heart: Teknisk - Server rom
* :purple_heart: Lagrinsplass for TD
* :purple_heart: TD gammle bulletina
* :purple_heart: Evaluering julebord
* :purple_heart: Evaluering UiTHack
* :purple_heart: Vaffelkoding
* :purple_heart: Prikksystem
* :purple_heart: Forslag arrangementer neste semester
* :purple_heart: Status økonomi
* :purple_heart: Diverse

# 3. Saker
### Status bedpress neste semester
Jon er i samtale med Telia, der våres egen Even vil ha den i slutten av januar, begynnelsen av februar.<br>
Mariel er i samtal med Deloitte ang bedpress. Tidspunkt er i diskusjon med Deloitte.<br>
Bedpress fra BEKK er planlagt, men er enda ikke kommet i dialog med de. <br>
Bouvet bedpress er satt til Mandag 4. Februar, dialog er med Jon. <br>
Bedpress med Netcom er aktuelt neste semester, var ikke tid dette semesteret. 

### Stillingsannonser for bedrifter
Netcom kom med spørsmål til TD om utlysning av en stilling for de, til TD sine medlemmer. 
Spørsmålet som oppstår er om vi vil stå som middelmann og ta på oss den jobben for Netcom og
muligens andre bedrifter. Hvor skal dette i så fall publiseres?<br>

Vi blir enig om at vi kan vidredele stillingsanonser med TD sine medlemmer for 
bedriftene vi er i sammarbeid/kontakt med. Det blir opprettet en channel på slack for dette
formålet, som alle medlemmer av TD kan følge. Channelen heter stillingsutlysninger. 

### DnD
TD har fått tilbud fra DnD om 5 plasser som er reservert for oss på julemiddag etter foredrag om CICD den 20. November. Møtet tar en kjapp pause mens sensuell diskusjon foregår 
om mulighetene med CICD mellom Jon, Nikolai og Bjørn. Foredraget anbefalles på det sterkeste. 

### Teknisk - Nettside
Den nye versjonen av nettsiden er live nå. På git ligger issues om mangler på netsiden.
Første steg nå er å få styret integrert på nettsiden. Jon går over nettsiden i løpet
av jula (om han har tid), for å gjøre det grafiske designet på nettsiden fancy. 

### Teknisk - Server rom
Er begynt å flytte nye servere inn på det nye server rommet til TD på campus. 
Understrekes at det er hardware til minst 100 K som skal inn. Bjørn har ansvar for dette, og
driver å styrer med det. Det kommer til å bli veldig bra, understreker Bjørn.<br>

Når TD sine medlemmer får tilgang til server rommet, skal det lages regelverk om å ha maskin hos oss. Joakim og Bjørn har ansvar for dette. Skal poengteres at TD ikke tar ansvar for ting som backup av data, men TD medlemmene skal på minneplass på serverene om ønsket.<br>

Vi satser på å få tilbudt VM, ettersom det krever lite resurser og vedlikehold fra TD sin side.<br>

Server rommet skal være på plass til over nyttåret, da blir det lansert for TD sine medlemmer. 

### Lagrinsplass for TD
Skal undersøkes om muligheter for å få plass for langring av TD sine ting som blir brukt for arrangementer osv. Skap med lås for lagring holder, enn så lenge. Slik det er nå, blir kontorer til styret fylt opp av disse tingene, noe som ikke er bærekraftig i lengre tid. Jon skal kontakte Kai-Even ang dette.

### TD gammle bulletina
Jon har gått over de tilsendte bulletina'ene, og skal trykke ut 2 eksemplarer som kan ligge på labben om studentene vil se i de. Skal se om vi får fikset slik at de kan bli laminert og dermed ha litt lengre levealder.

### Evaluering julebord
Det er kommet inn mange gode tilbakemeldinger angående julebordet. Usikker på om faktura for dette er blitt sendt til Fredrik. Det noteres til neste år at samme sted for julebord er ønskelig. Påmelding til julebordet og den løsningen som var i år, skal å sees på bedre til neste år. Ønsker en generel form for påmelding som er lik for både arrangementer som julebord og påmelding til bedpress óg. 

###  Evaluering UiTHack
Evaluering av UiTHack der Nikolai er tilstede. <br>
Nevner at det var usikkerhet ang oppgavelagingen denne ganger, og ønsker flere folk til å bidra til oppgaver til neste år. Løfter på ideen om mulighet å hente inn sponsor fra bedrifter, både til å lage noen CTF oppgaver og spons til premier.<br>
Nikolai fikser en oversikt over hvordan UiTHack har økt/endret seg mellom i fjor og i år. Eksempler er hvor mange og hvilke oppgaver som blei prøvd, hvor mange blei gjennom ført m.m.<br>
Planen til neste år, er å skape en komitée bestående av flere fra styret og muligens andre medlemmer med forskjellige bakgrunn (klassetrinn osv.) som skal lage oppgavene. Det skal struktureres ang tidsfrister for oppgaver, deling av å lage disse, hvem som playtester hva m.m. Skal følge TGHack sin strukur som modell. Oppgavene skla bli flere av, og laging av disse skal skje tidligere enn det det har gjort dette året. UiTHack skal enda forbli en lærerik opplevelse som øker lyst for å lære om sikkerhet for de nye på studiet, samt mer utfordrende oppgaver for de eldre.<br>
Nikolai som har vært ansvarlig for arrangering av UiTHack tidligere, er mest sannsy lig ikke student på UiT neste UiTHack, men har tilbydd å gi litt tips til komitéen om han får tid til det. 

### Vaffelkoding
TD har fått forespørsel om å ta over Vaffelkoding og gjøre litt mer av dette. Vaffler og andre middler vil bli sponset av fakultetet. Snakk om at det vil bli gjort om til at vi i TD og andre medlemmer kan holde små "foredrag" der vi snakker om ting vi syns er kult, og kan opplyse andre om. Dette skal ikke være faglig tungt, men som en morro smake bit der studentene kan bli opplyst om diverse ting. <br>
Er snakk om at dette blir 1 gang i mnd, der vi skal prøve å få 3 stk som snakker om en ting de er interesert i, i max 15 min. 

### Prikksystem
Prikksystem vil blir innført, der avmelding utenfor den innsatte fristen og mangel på oppmøte vil medøre til en prikk hos den aktuelle studenten. Reglene er enkle, der konsekvensen av mange prikker vil være nedprioritering mtp bedpress osv. Blir anonsert og tilrettelagt neste semester. Ved sykdom blir studenten selvfølgelig ikke prikkbelastet. 

### Forslag arrangementer neste semester
Ser på forslag til aktiviteter for neste semester, der hyttetur er en mulighet. Er snakk om bowling, omvisning av supermaskinene på kampus etterfulgt av filmkveld, en kontefest og noe form for sommerfest.

### Status økonomi
Jon fyller inn

### Diverse

Det vil bli opprettet en offentlig Google-kalender med oversikt over alle TD sine arrangementer, bedpress m.m. for alle i TD.<br> 

Sverre snakker med DIPS videre om kopper som skal komme på labben. Er blitt gjort innkjøp av kaffetrakter, sponset av DIPS. Den er veldig fin, og innkjøperne takkes. <br>

# 4 Sist
Neste møte: Onsdag 16. Januar kl 16:16 @ Realfagsbygget Rom A036.<br>
21/11-2018 Mariel Ellingsen