<h1> <center> Tromsøstudentenes Dataforening </center> </h1>

*Møte Onsdag 12. Oktober 2018 kl 16:16 @ Rom A228, Realfagsbygget UiT*

**Til stede:**
* J. Johansen
* E. Andersen
* J. Alslie
* B. Johansen
* F. Rasch
* S. Christiansen
* P. Aurdal
* H. Wallan
* M.Ringsby
* M. Ellingsen.


#### Referent:  M. Ellingsen

# 1. Generelt
## Innkalling
Innkalling til møtet ble godkjent.
Referat fra forrige møtet ble godkjent, med poengtering til fortsatt bruk av hjerter i referat.

# 2. Agenda
* :purple_heart: Evaluering av UiTHack
* :purple_heart: Status julebord
* :purple_heart: Bruk av interne kanaler
* :purple_heart: Premiering konkurranser
* :purple_heart: Status nettside
* :purple_heart: Møte i FIF
* :purple_heart: Generell statusoppdateringer
* :purple_heart: Juleverksted
* :purple_heart: Diverse

# 3. Saker
### Evaluering av UiTHack
Var totalt 67 påmeldte lag under UiTHack, og viser seg så langt vi vet at det har vært positive tilbakemeldinger. Både angående vanskelighets grad av oppgaver og hvor mye man lærte. Skal få  synspunkt av Nikolai også, og hans meninger om UiTHack sin gjennomførelse. Skal å be Nikolai om pekepinner for neste års UiTHack. 

Va manglende utfylling av kvittering fra Pizzabakeren, noe som ikke blir å skje igjen. Er usikker om rabatten som var lovet var aktuell. Skal bli revurdert om Pizzabakeren vil bli brukt i framtidige arrangementer. 

### Status julebord
Naturfag kantinen er booket den 17. november for julebord, men satser heller på julebord i HHT kantinen den 3. november. Der får man leie gratis om mat blir kjøpt av de. Venter enda på siste bekreftelse fra HHT. 
Er satt av penger for julebord på 12000 kr fra TD sin lomme, og fra NT-SU får vi muligens 130 kr per person som er medlem i TD og er student. 
Tilbudet for pris for mat er 369 kr, der bestikk er inkludert. Drikke blir medbrakt.

Med Ella får bekreftelse på HHT kantinen, sendes invitasjon for julebord ut til studentene. Påmelding med penger blir å gå til Fredrik gjennom vipps, eller overføring rett til TD sin konto (navn må registreres på vipps eller KID). Pris for påmelding vil være 200 kr. Dessert til julebord blir vi å lage selv, der hvilken dessert blir bestemt på et senere tidspunkt.

### Bruk av interne kanaler
Facebook chatten er offisielt død, der overgangen til slack fungerer veldig bra. Er snakk om å gjøre konfigurering av  GlaDOS slik at hun kan svare på lette spørsmål ang TD.  Blir enig om å utforske bruk av Trello på slack for bedre oversikt av gjøremål med bedriftbesøker. 


### Premiering konkurranser
Er forslag å ha en gjenstand som premie i stede for en penge premie. Alle er enig om at for denne gangen på UiTHack, var pengepremie en god løsning, men i framtiden med lengre planlegging, kan det være en ide å ha en trofe, t-skjorte  osv, som premie. Muligens ikke ha like stor premie som i år. Premier i fremtiden skal planlegges litt bedre, der flere fra styret skal kunne bidra i forslag.  

### Status nettside
Snart klar til å legge nettside over til TD sin org. Bjørn prater teknisk. Nettsiden skal gå live i løpet av uken. Er ønskelig i fremtiden og flytte påmeldinger for arrangementer og bedriftsbesøk til nettsiden. 

### Møte i FIF
FIF står for forente IT foreninger, i følge Fredrik. Jon blir å delta i år i Trondheim om han får tid og mulighet, han er i dialog med FIF folkene. 

### Generell statusoppdateringer
Kommunikasjon med Mnemonic er på plass, og alt er vell. Påmelding blir sendt til studentene i morgen, 16. oktober.  Blir diskutert straff for mangel på avmelding samt opp møte. Tenker at om dette skjer to ganger, vil de aktuelle ikke bli prioritert på fremtidige bedriftsbesøk og workshop. Det vil være fra nå av en liste for de påmeldte som skal krysses av med oppmøte. 

TD blir å presse IFI neste semester til å få oversikt over obligene til alle kullene, så bedriftsbesøk kanskje kan bli bedre planlagt og tilrettelagt med hensyn på studentene.

Mariel blir å holde LaTex kurs neste semester, etter etterspørsel fra NT-SU.

### Juleverksted
Det blir å være holdt juleverksted den 6. desember kl 14 for de som ønsker å delta. Ella og Mariel blir å fikse arrangement på facebook og nettsiden, der Jon står ansvarlig i å arrangere dette. 

### Diverse
Sverre er i kontakt med DIPS som har sakt ja til å sponse kaffekopper til datalabben. 

Mulighet for hyttetur neste semester vil bli sjekket ut av Ella og Mariel, og gitt status på neste møte.  

# 4 Sist
Neste møte: Mandag 12. November kl 16:16, Realfagsbygget rom A036.
17/10-2018 Mariel Ellingsen