<h1> <center> Tromsøstudentenes Dataforening </center> </h1>

*Møte 23. Februar 2022 kl 16:16 @A039*

**Til stede:**
* E. Andersen
* B. Klevstad 
* J. Thomassen 
* S. Tollerud 
* D. Dybwad
* H. Sæther 
* F. Mørstad
* M. Ingebrigtsen

#### Referent:  S. Tollerud

# 1. Generelt :blue_heart:

# 2. Agenda
* :purple_heart: Generelt: 
    - Lager 

* :purple_heart: Økonomi:
    - Status budsjett

* :purple_heart: Nettsiden:
    - Status

* :purple_heart: Bedrift/kommunikasjon:
    - Status bedriftspresentasjoner 
    - Nytt selskap Edge 
 
* :purple_heart: Arrangementer:
    - TD Talk
    - Hyttetur status
    - Andre arrangementer 

* :question: Eventuelt
    - FIF møte
  
### Teknisk: 
* Lagerplass: fått mail fra fakultetsleder på at fakultet har 3 lagerrom. De er villige til å la oss benytte oss av noen. RomNr: 124, 126 og et mindre innenfor 128, C107. 
    - Forsøker ordne et møte med Martin Pettersen 

### Økonomi :smiley: 
* Ikke noe nytt. 

### Nettsiden 
* Ikke noe nytt. 

### Bedrift :hear_no_evil:
* Mail fra Edge: 
    - Nytt selskap som starter opp i Tromsø. 
    - Ønsker en bed.press, men vi har fult opp frem til uke 16. Kan forsøke avtale bed.press uke 16. 
* Litt hjelp til FINK bedpress, men Bernt gir beskjed. 

### Arrangmenter :open_hands:
* TD-talks: Marius har fått en oppdatering på tidspunkt det passer fra TviBit. 
    - Dato: 16 Mars
    - Må sjekke om han fyller det opp helt, eller om vi trenger en person til. 
    - Marius booker rom og bestille mat. 
* Hyttetyr: 
    - 27 påmeldte. (men noen skal bo andre steder, så har 3 sengeplasser ekstra) 
    - Starte allerede nå å be om betaling.
    - Mangler heiskort. 
    - Fredrik trenger kort for å betale booking.  
* Paint-n-sip: Mariel kan være instruktør. 
    - Ella sjekker opp dette. 
* Fest på heidis, invitere hele NT-fak. Vurderes. 
* Fest i kroken vurderes. 

### Eventuelt :no_good:
* FIF: Dorthe og Fredrik skal sjekke med IFI om penger til å dekke deler av reisen. 


### Neste møtet :calendar: 
Neste styremøte Onsdag 9. Mars kl 16:16 