<h1> <center> Tromsøstudentenes Dataforening </center> </h1>

*Møte 19. April 2022 kl 16:16 @A039*

**Til stede:**
* E. Andersen
* B. Klevstad
* D. Dybwad
* M. Ingebrigtsen (digitalt)
* H. Sæther
* J. Thomassen
* B. Johansen

#### Referent:  B. Johansen

# 1. Generelt :blue_heart:
Referat fra forrige gang godkjennes med bemerkning om feil dato. De færreste har nok lest referatet grundig.
Innkalling godkjennes av de oppmøtte styremedlemmer. For noen kom møtet overraskende på og med kort påminnelsesfrist, men både dato og klokkeslett stod i forrige referat.

# 2. Agenda
* :purple_heart: Til dagsorden/Generelt
	- Godkjenning av referat og innkalling

* :purple_heart: Årsmøte:
    - Vedtekstendringer

* :purple_heart: Økonomiske rammer rundt promotering
	- Bedrifter
	- Bedriftspresentasjoner
	- Stillingsannonser
	- Nettside
	- Hovedsponsor

* :purple_heart: Musikkbingo 22. April

* :purple_heart: Sommerfest

   
* :question: Eventuelt


### Årsmøte: 
- Det ønskes fremmet flere vedteksendringer og presiseringer i dagens vedtekter basert på siste års erfaringer og økt aktivitet. Styret utarbeider forslag til vedtektsendringer som legges frem for drøfting på årsmøtet.
	- Det foreslås å opprette et nytt styreverv med fokus på videreutvikling av nettside
		- Mandat foreslås lagt sammen med andre styreverv under punkt 4.2 i vedtektene. Hovedområder for vervet er overordnet ansvar for utvikling og drift av nettsiden, samt løpende oppfølging av publisering av innhold. Forslag til ordlyd fremlegges på årsmøtet.
	- Det foreslås å revidere vedtektene rundt taushetsplikt til å i hovedsak gjelde styret, og presisere hvilke områder som er å anse som interne og hvilke temaer som ombefatter skjermingsverdige opplysninger. E. Andersen lager ordlyd til dette.
	- Det legges også opp til vedteksendringer rundt økonomiske rammer for promotering, som ble behandlet som eget punkt på møtet. Ordlyd fremlegges årsmøtet.
	- Sponsorkontrakt vurderes behandlet på årsmøtet
	- Ingen i styret har innvendinger mot foreløpig agenda for årsmøtet.
### Økonomiske rammer rundt promotering
- Det drøftes hvorvidt TD skal revidere sine satser for promotering i regi av TD.
	- For bedriftspresentasjoner ønsker man å justere retningslinje/veiledende sats for å i større grad harmonisere med andre linjeforeninger
		* Man ønsker å se på retningslinjer for skjønn og fleksibilitet når det gjelder bruk av satsene.
			Her foreslås det å styrebehandle unntak fra satsene, og at beslutning skriftliggjøres
		* Man ønsker også å se på en fler-tier-modell der satsene fastsettes ut ifra nivå på tjenestene tilbudt og arbeidsmengde for TD.
		* Man ønsker også å stille krav til antall ansatte/representasjon fra bedrift for å sikre en god kontakt mellom den enkelte deltaker og bedriften under arrangementet.
	- Promotering på nettside og sosiale medier vil nok komme senere.
	- Stillingsannonser
		* På grunn av økende arbeidsmengde rundt klargjøring og publisering av stillingannon
	- Hovedsponsor
		- Arbeidet rundt utkast til avtale for hovedsponsor fortsetter og utkast foreligger.
		- Det diskuteres økonomisk ramme man ønsker for en hovedsponsor-avtale og hvordan man ser for seg dersom man skal ha flere sponsorer. Rammer bør settes ut ifra forventningsnivå og gjensidig tjenestenivå mellom TD og sponsor.
- Det er enighet om at gjeldende satser ikke burde vedteksfestes, men være opp til sittende styre å definere.

### Musikkbingo 22. April  :open_hands:
- Det arrangeres musikkbingo 22. april i regi av TD
- Gjøres lettvindt og arrangeres enten i TD-kroken eller i klasserom avhengig av antall påmeldte.
- Det stilles krav til påmelding, og man kan selv velge lag. TD vil også arrangere lag for de som ønsker.
- Drikke hentes fra lagerbeholdning til TD

### Sommerfest :tropical_drink:
- Man har startet jakten på lokale til en mulig sommerfest.
- Foreløpig forslag til lokale er lavvoen i Kroken. Denne ble også brukt under julebordet 2021.
- Tentativ dato 4. juni.


### Eventuelt :no_good:
- Det foreslås å opprette en reservekonto for plassering av overskytende disponible midler. Dette vil også fungere som den tidligere vedtatte bufferkontoen til TD.
- Det gjøres også forarbeid for å søke utstyrsmidler og arrangementsstøtte fra Norges Arktiske Studentsamskipnad. TD vil måtte legge ut, og få refundert i ettertid.

### Neste møtet :calendar: 
Neste møte vil være årsmøtet 2. mai. 

Det legges også opp til minst ett styremøte etter årsmøtet.

