<h1> <center> Tromsøstudentenes Dataforening </center> </h1>

*Møte Onsdag 25. September 2019 kl 16:16 @ Rom A010, Realfagsbygget UiT*

**Til stede:**
* J. Johansen
* F. Mørstad
* T. Øines
* B. Johansen
* S. Christiansen
* D. Dybwad
* J. Thomassen
* J. Alslie
* R. Tsjergizov
* T. Nguyen
* Å. Kløvstad
* M. Ellingsen


#### Referent:  M. Ellingsen

# 1. Generelt
## Innkalling
Referat er godkjent. <br/>
Innkalling er godkjent.  

# 2. Agenda
* :purple_heart: Status økonomi
* :purple_heart: Status teknisk
* :purple_heart: Kommunikativ status
* :purple_heart: UiTHack
* :purple_heart: Arrangement
* :purple_heart: Eventuelt


# 3. Saker
### Status økonomi
Faktura til Bekk og Deloitte har blitt sendt. Er litt mangler på kontoen nu, venter enda på driftstøtte.
Per nå er det 2,5K på konto. Sender en liten purring på driftstøtte fra NTSU. 

### Status teknisk
Begynt å se på hvilken rammeverk/API vi burde på nettsia. Har nå fått midlertidig tilgang til våres midlertidige lager :black_heart: . 

### Kommunikativ status
Arrangement for julebordet er posted. Vi har fått en instagram for `td.uit` :tada: . Denne må alle følge, Dorthe er instamaster. <br>

Jentefest er blitt posted på facebook. Flere arrangementer blir å komme på forskjellige sosiale mediaer. 

### UiTHack
Åsmund hjelper til. Åpen for ideer og hjelp ellers. Hjelpegave/creds til de som hjelper til. Mangler litt pwns, web,misc. Nikolai kommer og holder pres av e-tjenesten, mini-bedpress. Forslag om at dem betaler pizza. <br>

Er det noen i styret som har noe imot at vi gjør sponsor fra e-tjenestern en spesiall ting tang?<br>
Enstemmig for at det går fint. <br>

Sende mail til bedrifter og td-medlemmer om hack'en. 

### Arrangement
Fått bekreftet at vi får ha julebord på Handelshøyskolens kantine. Må ha antall gjester til uka før. Fredrik har god dialog med kontaktperson. Kostnad pr person er 369 kr om vi er over 40 stk. Blir gratis inngang og taxi hjem for de som er edruvakter. Info om julebordet blir sendt ut på mandag senest! <br>

Margethe er trolig på høstferie, så ser tynt ut med fest til helga. Hører med Driv om når det generelt i fremtiden er ledige lokaler, baserer eventuelle vors på det. <br>

Tar en fest etter UiTHack? Mariel og Åsmund støtter dette :beer:

### Eventuelt
Jentekvelden: Mariel og Dorthe presenterer TD på jentekvelden hostet av IFI.
CodeSprint: Deligere litt ut oppgaver for neste gang, Jon trenger bare litt tid til å forberede 

# 4 Sist
Neste møte 21. oktober kl 16:16 @A039.
08/10-2019 Mariel Ellingsen 
