<h1> <center> Tromsøstudentenes Dataforening </center> </h1>

*Møte Onsdag 12. September 2018 kl 16:16 @ Rom A242, Realfagsbygget UiT*

**Til stede:**
* J. Johansen
* E. Andersen
* J. Alslie
* B. Johansen
* F.Rasch
* S. Christiansen
* N. Magnussen
* S.Coucheron
* M.Ringsby
* P. Kraabøl
* M. Ellingsen.


#### Referent:  M. Ellingsen

# 1. Generelt
## Innkalling
Ble ikke sendt ut innkalling til møte.
Ble ikke booket rom for møte, E. Andersen ansvarlig for dette neste gang Ha en ordstyrer neste møte, for å holde orden.

# 2. Agenda
* :purple_heart: Forslag til vedtak: Teknisk ansvarlig ♡ Generell bedriftskontakt
* :purple_heart: Kommunikasjon TD
* :purple_heart: Økonomi
* :purple_heart: Diverse angående bedrifter 
* :purple_heart: UiTHack
* :purple_heart: Fremtidige arrangementer 
* :purple_heart: Diverse
* :purple_heart: Julebord
* :purple_heart: Specs på nettsiden

# 3. Saker
### Forslag til vedtak: Teknisk ansvarlig
Joakim Alslie stiller til valg som teknisk ansvarlig.<br>
Ingen flere stiller, og det er ingen motsigelser på Joakim som ny teknisk ansvarlig.<br>
I henhold til vedtektene for TD, supplerer styret Joakim som ny teknisk ansvarlig fra dags dato.

### Generell bedriftkontakt
Blir bestemt at det skal bli klar og tydelig tildeling av styremedlemmer i TD som faste kontakt- person for bedrifter.
Mal skal bli lagd for tilbakemeldingsskjema slik at bedrifter kan fortelle oss hva vi kan gjøre bedre for fremtidige besøk.


Vi skal få på plass mal for standar info som bedriftene skal få fra oss, når vi begynner dialo- gen med de.<br>
Oppmøter på bedrift workshop skal registreres ettersom at bedriftene vil vite hvor mange folk det er som faktisk møter opp.<br>

* Fredrik har ideer om hvordan dette kan gjøres elektronisk med studentbevisene til studen- tene. Pontus skal se på dette også.
* Er kjent fra andre universiteter at manglende oppmøte etter påmelding kan føre til periode- vis utestengelser fra fremtidige workshops.
Bedrifter skal på svar på mail med en gang, uavhengig om de som svarer vet det eksakte svcaret. Dette for å vise bedriftene at deres mail er blitt sett og skal bli svart så fort som mulig.

### Kommunikasjon i TD
#### Slack:
Det blir bestemt at slack skal bli brukt for bedre kommunikasjon med hverandre innad i styre, samt mulighet for informatikk studenter og være oppdatert på en annen platform enn Facebook. Dette er nå blitt opprettet, og det skal bli sendt mail til studentene med invite til siden.
#### Github:
Jon holder på å søke til Github om å gjøre TD sin side til en Non-profit bedrift.Angående oppret- tholdning av siden skal dette forsåvidt gjøres av teknisk ansvarlige, men alle de andre i styret har også ansvar. Git’en skal være repobasert der det vil bli lagt ut div ting fra TD som templates, maler, presentasjoner fra bedrifter og ting fra UiTHack.

### Økonomi
Silje blir å være lærlingen til Fredik og lære om hvordan TD sin økonomi styres. Dette blir da en overgangsfase fram til Fredik blir ferdig på skolen, der Silje da vil bli valgt inn som ny økonomisk ansvarlig.

### Diverse angående bedrifter
#### Netcompany:
Hadde ikke mulighet å komme dette semesteret pga kort tid, ønskes tilbake neste semester
#### Bouvet:
Jon tar opp kontakten med Bouvet ang workshop neste semester. Har foreslått IoT workshop med de.
#### Bekk:
Tilbakemeldingsskjema er sendt til studentene av Fredrik.
#### Dips:
Må høre hva DIPS vil ha feedback på, som skal sendes til studentene. Tar utgangspunkt i hva spørreskjemaet til Bekk sier. Jon lager dette spørreskjemaet, som senere gang bli brukt igjen. Bruker google forms. Skjemaene som blir sendt til bedriften/e skal være anonym.

#### Telia:
Innteresert i bedpress opplegg, noen fra styret må ta kontakt med de.

### UiTHack
UiTHack begynner å ta form, Nikolai snakker teknisk (referent henger ikke med). Nikolai skal legge til mer harde oppgaver for de spesielt innteresserte, ellers er det flere nybegynner opp- gaver. Påpeker igjen at folk kan delta fra hvor som helst.

#### Bespisning:
Må oppdatere arrangementet på facebook å be folk som skal møte opp å trykker liker, slik at vi har et viss antall for hvor mange som skal få mat. Kan hende IFI sponser pizza til de som møter opp, ettersom at UiT er en faglig arrangement. Ellers må TD bestemme seg for om det kun blir dekt mat til TD medlemmer. Fredrik bestiller pizza slik at vi får den på halv pris (etter sist gang da det var stor forsinkelse). Premiering:
Ella fikser premiering for førsteplass, kun for de som møter opp på labben. Forslag til premiering er :
* Gratis inngang til TD sitt julebord.
* Middagskort.

### Fremtidige arrangementer
* Ella skal fikse premier for de som vant på minigolfen.

#### Bowling:
Fredrik foreslår bowling kveld for TD medlemmer, der bowling og en øl blir spandert av oss. Skal veksle på bowling og minigolf neste semester. Foreslår arrangement i november, tidlig desem- ber. Sverre mener det alt mange arrangementer dette semesteret, men at TD skal spandere minigolfen og en drikkeenhet på minigolfen som er planlagt dette semesteret, så kjøre bowling tidlig neste semester.

#### Juleverksted:
Jon vil ha et juleverksted dette semesteret.

### Diverse
##### IFI:
Få klare linjer om hvilken arragnementer IFI kan sponse, når TD holder de. Hvor faglig skal de være for at IFI skal sponse? Kontaktperson er Svein Tore.
Dokumenter:
Fikse maler og all dokumentasjon på Git. Sharepoint er forslag til å holde dette. Teknisk ansvarlig finner løsningen for å gjøre dette.

#### Julebord:
Vil holde julebord på Naturfagskantinen, Ella tar kontakt med Fakultetet sitt administrasjon for å få svar (Cecilie Andreassen). Julebordkommite:
* Maren og Ella er ansvarlig for komiteen, Sverre og Jon er medhjelpere
* Teknisk ansvarlig rigger opp anlegg.
* Fredrik fikser penger, foreslår at det koster 250 kr for studentene. Skal søkes penger fra NTSU, der resten vil bli dekt av TD.

#### Specs på nettsiden:
Tre roller :
  * User
  * board
  * teknisk/admin

##### Users:
* Plass de kan melde seg inn, konfirmere seg selv, registrere med navn, epost og må ha muligheten til å bytte årstall selv samt kunne registrere som graduated.
*  Når året er over, må vi gjøre alle til uaktiv på nettsiden, så sende mail å få bruker til å gjøre seg aktiv igjen.
* Brukere må kunne slette seg selv
* Ønsker vi data om hvor mange brukere det har vært, slik at vi i senere år har data på mengde av hvor mange brukere det har vært i de forskjellige periodene.

##### Board
* (styret ++):
* Kunne fikse arrangemanenter som kan postes på siden
* Eksportere epost liste

##### Øvrig info:

Forslag til å ha bedrift info på nettsiden vår, så de kan bli nådd av studentene. Få dette ut på git, slik at arbeidsmengden på nettsiden kan bli fordelt. Teknisk kan ta avgjørelser av hva som fungere best ang nettsiden.

# 4 Sist
Neste møte: Mandag 15.oktober kl 16:16, rom ikke bestemt
28/9-2018 Mariel Ellingsen
