<h1> <center> Tromsøstudentenes Dataforening </center> </h1>

*Møte 02. Februar 2022 kl 16:16 @A039*

**Til stede:**
* E. Andersen
* B. Klevstad 
* J. Thomassen 
* S. Tollerud 
* D. Dybwad
* H. Sæther 
* F. Mørstad
* M. Ingebrigtsen

#### Referent:  S. Tollerud

# 1. Generelt :blue_heart:

# 2. Agenda
* :purple_heart: Generelt: 
    - Samarbeidsavtale / avtale for hovedsponsor 
    - FIF møte i April: Hvem kan delta? 

* :purple_heart: Økonomi:
    - Status budsjett

* :purple_heart: Nettsiden:

* :purple_heart: Bedrift/kommunikasjon:
    - Status bedriftspresentasjoner 
 
* :purple_heart: Arrangementer:
    - Status aktiviteter
    - TD Talks

* :question: Eventuelt
  
### Teknisk: 
* Ikke noe nytt. 

### Økonomi :smiley: 
* Gjennomgang av budjsettet på nytt: 
    - En liten feil i budsjettet på summering ved linje 20 som korrigeres. 
    - Hyttetur post: Diskuteres om budsjettpost for hyttetur med økes.
        - Sjekke med NTSU om vi kan arrangmentstøtte for heiskort, ca 20 stk. 
        - Budsjettet settes med et tak på 20.000, for 20 personer. 
        - Vurderes egenandel. 
    - Sommerfest post: 
        - Øker posten for å dekke opp under kostnader til pynt, blandevann og annet nødvendig. 
    - Vi søker om mer penger fra NTSU i år enn tidligere. 
    - Vi har som mål å få brukt opp litt penger dette semesteret. 

### Nettsiden 
* Mangler design. Den tekniske biten er så og si på plass.
* Målet er å få ut nettsiden ila semesteret. 

### Bedrift :hear_no_evil:
* Status dette semesteret på bedrifter vi har planlagte arrangement med:
    - KSAT bedpress er utsatt til April. De ønsker omvisning hos KSAT, Q&A, Niste og bytur. 
    - Norsk Helsenett: I lokalene til NHN. Åpner for at studentene sender søknad/CV for jobb. Påmleding kommer ila denne uken. 
    - Mnemoic 
    - FINC 
    - Sparebank 1
    - Bekk 

* Sopra Steria etablerer seg i Tromsø, muligheter her for fremtidig samarbeid. 

### Arrangmenter :open_hands:
* UiT Hack var en suksess. Litt færre enn tidligere som var påmeldte, men det gikk bra. Godt oppmøte fra førsteåret/andreåret. 
    - Har funnet en "arvtaker" av UiT Hack. Så da er det sikret fortsettelse av eventet. 
* Filmkveld på verdensteateret: Ny spiderman-film eller spillkveld 
    - En gang i mars
* Bowling tirsdag 15. februar
* Hyttetur/Skitur 6. Mars (helg): 
    - Skal vi booke på forhånd, eller få påmelding først? Vi må være sikre på at vi har mange nok påmeldte før vi booker overnatting. 
    - Bindende påmelding 1 uke før.
    - Egenandel. 
* Git Kurs 17. Februar. Mat og Auditorium. 
    - Forløpig kun 10 påmeldte, Stine skal sende ut mail til førsteåret. 
* Fotball: ingen fast dato på dette. 
* TD Talks: Marius har sendt e-post til potensiell foredrager.
    - Spillutvikling. 
     
### Eventuelt :no_good:
* FIF møte i April:
    - Vi forhører oss om IFI for å få dekt hotell / fly, resterende beløp som ikke dekkes må TD styret dekket. 
        - Fredrik og Dorthe kan reise til møtet. 
* Hovedsponsoravtale: 
    - Vi må spesifisere krav vi setter til bedriften. 
    - Vi må formulere avtalen slik at den tilpasser vårt behov. 
* Dorthe og Ella fikser NTSU søknad
* Kaffekroken = TD kroken
    - Mer synlighet av hvem TD er. 
    - Sjekke med Kai-Even om vi får lov til å henge opp på veggen. 
* Tar i bruk Event kalender på Discord. 


### Neste møtet :calendar: 
Neste styremøte Onsdag 23. Februar kl 16:16 