<h1> <center> Tromsøstudentenes Dataforening </center> </h1>

*Møte 28.April 2021 kl 16:16 @ A039 Realfagsbygget UiT*

**Til stede:**
* E. Andersen
* B. Klevstad 
* B. Johansen - digitalt
* F. Mørstad
* D. Dybwad 
* J. Alslie 
* S. Tollerud 
* M. Ellingsen
* E. Riise - fysisk tilstede medlem

#### Referent:  E. Andersen

# 1. Generelt :blue_heart:
 Vi godkjenner ikke innkalingen. Referatet blir godkjent. 

# 2. Agenda
* :green_heart: Økonomi:
    - Status økonomi
* :yellow_heart: Bedrift:
    - Nav
    - Deloitte
    - Bekk
* :purple_heart: Arrangementer 
    - Fungerer TD-støtten
    - Fadderuka 
* :question: Eventuelt
    - Presentere verv 

### Økonomi :smiley: 
Vi må se over fakturaer som vi hra sendt ut til bedriftene. Se over at alt er betalt. 

### Bedrift :hear_no_evil:
Bedpress med Nav gikk bra. Studentene var fornøyd og foodora fungerte bra, men alle måtte betale frakt så kunne kanskje gjort det annerledes mtp. mat. Dorthe skal fakturere Nav. 

Deloitte var treige med å svare, så forslaget er nå å gjøre noe i slutten av mai. Bernt lager medlemsmåling om det er av interesse for dette mtp. at det er eksamenstid. Hvis ikke kommer de til høsten uansett. Bekk vil ha fysisk bedpress og de utsetter til etter sommeren. 

### Arrangmenter :open_hands:
Fronte mer at vi har mye penger til TD-støtten. Burde informere på nytt om hvor lett det er å søke om støtte og at vi har masse penger. 

TD får sende med en epost til alle nye informatikk studenter før semesterstart. Stine kan tar ansvar for å pushe på at det blir gjort. Mariel, Dorthe og Ella kan hjelpe til med utforming og innhold. 

Fredrik har vært på møte med fadderuka. De ønsker at TD legger ut om at man kan søke fadder til fadderuka nå. Vi jobber med å få ut et innlegg om å søke fadder og at man kan få spons fra IFI. Arrangementer i regi av TD får ikke penger, men faddere kan søke spons. 

Elias ønsker egne t-shirts for faddere for informatikk i fadderuka. 

### Eventuelt :no_good:
Vi presenterer vervene vår i styret så medlemmer kan vite hva en spesifikk stilling innebærer. Fordeler med å være i styret: 
* - bygge nettverk med næringslivet og IFI
* - styremiddag og sosialt med styret
* - bra å ha på CVen 
* - Ha innflytelse på hva TD sine penger går til  

Fredrik ønsker en ekstra person i vervet som arrangementsansvarlig. Årsmøte blir 19.mai kl 16.16. Påmeldinga skal sendes ut innen 2 uker før, burde være ferdig 4.mai. Æresmedlems nominasjoner nå gjøres før agenda er satt og sendt ut. 

Bernt rydder opp i tags på discord. Mariel finner ut hvordan vi skal gjennomføre stemming under valg på årsmøtet.

### Neste møtet :calendar:
Satser på neste møte blir 19.mai A039/Digitalt kl 16.16. 






