<h1> <center> Tromsøstudentenes Dataforening </center> </h1>

*Møte 25.August 2021 kl 16:16 @ A039*

**Til stede:**
* E. Andersen
* B. Klevstad 
* B. Johansen
* J. Thomassen
* D. Dybwad 
* S. Tollerud 
* H. Sæther
* M. Ingebrigtsen

#### Referent:  S. Tollerud

# 1. Generelt :blue_heart:
Vi kaller inn til styremøte for å planlegge budsjett for høsten 2021, samt punkter nevnt i agenda.. 

# 2. Agenda
* :purple_heart: Sjekke status brønnøysundregisteret
* :purple_heart: Økonomi:
    - Opprette budsjett
* :purple_heart: Nettsiden:
    - Status nettsiden 
* :purple_heart: Bedrift:
    - Sende ut mail til bedriftene med status
* :purple_heart: Arrangementer: 
    - Aktiviteter utover høsten
    - TD Talks status
    - Github kurs
* :question: Eventuelt
    - Loddtrekning om kjøleskap 
    - Orcas Lab
    - Mottak av e-post: YoungCoderz(?)

### Økonomi :smiley: 
Totalt på konto har vi ca 55 637,-  

Det påpekes om behovet for et buffer på 30 000,- er nødvendig. 
Det diskuteres litt rundt formålet av å ha et buffer, konklusjonen ser ut til å bli at:
    - Buffer skal benyttes der hvor oppsatt budsjett ikke strekker til

* Nye poster/endring i budsjettet: 
    - Det endres fra "kjøregodtgjørelse" til "Utgift diverse godtgjørelse". Eksempler på dette: Edruvakter, kjøring. (Inkluderer også kostnader for egenandel til julebord for styret, samt for edruvakter) 

* Annet fra økonomi:
    - Vi skal også få mer penger fra NTSU (driftsstøtte). Usikker på dato for frist av NTSU søknad. Ella sjekker dette. 
    - Vi har nylig betalt for lisens til adobe, men det brukes svært lite og velger derfor å si opp Adobe lisens. Dorthe ordner det.
    - Regel på utlegg for bedrifter mtp. bedriftspresentasjoner: 
        - Penger som blir brukt for bedriftene på forhånd skal ikke ligge i budsjettet, men heller fungere som en form for
        reservert sum. 
        - Vi skriver utlegg for penger benyttet for innkjøpt av nødvendige ting til bedriftspresentasjoner o.l da dette er penger vi forventer å få returnert.  

Nytt budsjett for høsten 2021 er fullført. Det blir revidert av Dorthe og Ella. Ny gjennomgang og godkjenning av styret blir utført på neste styremøte. 

### Nettsiden 
Fremdeles behov for arbeid for å få nettsiden ferdig. Det er satt av penger til codesprints for innkjøp av mat o.l. 

### Bedrift :hear_no_evil:

Bedpress Mandag og tirsdag uke 35. Bernt trenger hjelp til å handle inn drikke og hugo hjelper.
Det er booket rom til bruk for kodekamp, og bernt har snakket med MAT ang. baguetter til bed.press på tirsdag.
Det blir bestilt pizza og sushi til mandag. 

Det er ikke sendt mail til bedrifter enda.

### Arrangmenter :open_hands:

* Marius har startet å sjekke rundt TDtalks, og jobber med å få satt opp en plan. 

* Hyttetur planlegges i September. Vi har ikke så mye detaljer enda, men Ella booker dette om ikke lenge siden det må bookes i god tid. 

* Github kurs: Student assistenter er ansatt ved IFI for å holde faglige-sosiale arrangementer. 
Stine sjekker nærmere om github kurs vil være et "fullverdig" og detaljert kurs, eller om TD skal avholde et github kurs selv.

* Hvem som helst i styret forsøker planlegge et arrangment innen de neste to ukene. feks bowling o.l 

* Annet: 
    - Vurdere egenandel for aktiviteter som PUST. 

### Eventuelt :no_good:

* Status brønnøysundregisteret: Både Ella og Stine har signert. Fremdeles ikke oppdatert til korrekt informasjon. Mulig dette bare tar litt tid. 

* Loddtrekning av hvem som får kjøleskap stående på sitt kontor: 
  - Fredrik, Dorthe og Joakim i trekning for hvem som skal få kjøleskapet. 
  - Dorthe får kjøleskapet på sitt kontor. Ella har hyller for TD ting ellers på sitt kontor. 

* Orcas lab: Marius har snakket med folk der som ønsker å starte opp et IT Forum, hvor det vil kunne presenteres problemstillinger o.l foran andre IT folk for å få tips/råd og løsningsforslag. Det vil være en form for betaling. ca 8-10 stk studenter er det tenkt behov for. 
Marius formulerer en videre beskrivelse av dette. 


* Bedrifter som ber oss publisere stillingsannonse, vi publiserte men bedriftene trakk jobben fra markedet. 
  - Hvordan skal vi håndtere bedrifter som ikke gjennomfører slikt? Svartlisting. 
  - Utforme en eventuell policy på hvordan vi skal håndtere dette ved neste møte.  

* Når vi mottar e-poster fra div. bedrifter, må vi huske og sende TD styret på kopi dersom vi svarer slik at alle får informasjon på at noen har har svart på e-posten. Dette for å forhindre at det blir sendt dobbelt opp med svar.

### Neste møtet :calendar:
Satser på neste møte 8 September klokken 16.16. Tentativt. 






