<h1> <center> Tromsøstudentenes Dataforening </center> </h1>

*Møte 12. Januar 2022 kl 16:16 @Kaffekroken*

**Til stede:**
* E. Andersen
* B. Klevstad 
* J. Thomassen 
* S. Tollerud 
* M. Ingebrigtsen
* D. Dybwad

#### Referent:  S. Tollerud

# 1. Generelt :blue_heart:

# 2. Agenda
* :purple_heart: Generelt: 

* :purple_heart: Økonomi:

* :purple_heart: Nettsiden:

* :purple_heart: Bedrift/kommunikasjon:
    - Bedriftspresentasjoner 
  
* :purple_heart: Arrangementer:
    - Status
  
* :question: Eventuelt
    - Inventarliste 

### Teknisk: 
* Ikke noe nytt. 

### Økonomi :smiley: 

* Alle må legge inn kvitteringer fra 2021. 

### Nettsiden 

* Ikke noe nytt. 

### Bedrift :hear_no_evil:

* Bedriftspresentasjoner 
    - Vi har flere planlagte bedriftspresentasjoner dette semesteret. 
    - Nye koronarestriksjoner kommer 13.01. Vi må se etter det hva vi får til. 
    - Spørreundersøkelse til studentene rundt hva som interesserer dem.
        - Stine sjekker med IFI om vi kan få sendt ut dette gjennom dem. 
        - Vi vurderer premie for å få flere svar.
    - Vurdere bedre markedsføring av fordelene ved presentasjoner. 

* Vi ønsker å få til en "bedriftsdag"
    - Vi må kanskje utsette til etter korona.
    - Potensielt innlede et samarbeid med IFI 

* Vi må undersøke litt rundt hvordan det fungerer å få potensielle hovedsponsorer
    - FIF har informasjon rundt sponsorer. Dorthe og Fredrik skal lese litt på dette.
    - Vi må ha en kontrakt på det, andre linjeforeninger ved informatikk i Norge har slike kontrakter. Dorthe sjekker dette også.


### Arrangmenter :open_hands:

* UiT Hack satt opp til slutten av januar 2022. 
    - Dato er ikke satt helt enda.   
    - Bestilling av mat etc fikses av Mariel. 
    - Premie til vinner av UiT hack, Ella ordner dette. 

* Generelt: 
    - Mindre og flere arrangementer som tar litt mer hensyn til koronarestriksjonene. 
        - Sette av en liten pott hvor en eller flere fra styret står åpen for å invitere til arrangementer

* Kaffe&kos: 
    - Første 28. januar 

### Eventuelt :no_good:

* Resultat fra FIF møte, referatet: 
    - Kvalitet og ikke kvantitet på bedriftspresentasjoner.
        - Vi må vurdere hvilke krav vi setter til bedriftene for at det skal være interessant for studentene våre.
    - Navnet til foreningen vår er feil på referat etter møtet.
    - Neste FIF møte er i Bergen ila våren 2022. Vi ber om å få tidlig dato slik at vi får planlagt dette i forkant. Ella følger opp dette. 

* Mål for semesteret våren 2022 
    - Flere bedriftspresentasjoner og samarbeid med bedrifter.
    - Bli flinkere på å følge det vi har satt i kalender som vi ønsker å gjennomføre.
    - Bli flinkere til å delegere arbeid mellom oss i styret. 

* Rekrutering av nye folk til styret 

* Inventarliste 
    - Stine tar ansvar for dette. Dorthe hjelper til. 

* Neste møte: 
    - 26 januar.
    - Skal vi beholde kalender for studenter. 
    - Sette opp budsjett.
    - Rekrutering av nye til styret. 
        - Markedsføring av møte hvor valg av nytt styret blir gjort tidlig. 
    - Styremiddag. 

### Neste møtet :calendar: 
Neste styremøte 26. Januar kl 16:16