<h1> <center> Tromsøstudentenes Dataforening </center> </h1>

*Møte Onsdag 26. August 2020 kl 16:16 @ Rom 036, Realfagsbygget UiT*

**Til stede:**
* E. Andersen
* J. Alslie
* M. Ellingsen.
* F. Mørstad
* D. Dybwad
* B. Klevstad 


#### Referent:  E. Andersen

# 1. Generelt
* Mariel lærer Ella å skrive referat. 
* Referatet fra forrige møtet er godkjent. 

# 2. Agenda
* :purple_heart: Status økonomi
* :purple_heart: Status teknisk
* :purple_heart: Kommunikativ kommunikasjon
* :purple_heart: Arrangementer
* :purple_heart: Merch
* :purple_heart: Eventuelt



# 3. Saker
### Status økonomi
Det er bestilt bankkort. Dorthe sier det egentlig er alt. 57000kr på konto. Vi diskutere at det er mye søppel post som kommer i spamfilteret. 

Brønnøysundregisteret er oppdatert. 

### Status teknisk
Nei, det e ikkje så mye å si egentlig, sier Joakim. Kodesprinten som var på søndag var bra, githuben ble godt oppdatert. Frontenden jobbes fortsatt med. Jon og Joakim skal se på det. 

Etter at vi fikk tilbud om lager med mugg, bestemt ifi at vi endelig kunne få lager her på ifi-bygget isteden. Vi sporer av å snakker om at det er mye jenter på informatikk, men finner egentlig ut av at de ikke egentlig er informatikk, men matte eller energi, miljø og klima. 

Mariel skal spør om tilgang på a039 for å ha digitale møter. Dette blir en fremtid løsning pga. korona, for at medlemmer skal kunne være med på møter fremover. 

Bjørn har fikset mail til alle. 

### Kommunikativ kommunikasjon
Bernt har ikke gjort noen ting. Det skal lages en mail som kan sendes ut til alle bedriftene om hvordan vi tenker om fremtiden og hva bedriftene vil. Vi diskuterer nye korona regler med tanke på gjennomføring av bedpress. 

### Arrangementer
Datoer er satt, ting er planlagt. Ting blir som før. Plan ligger i kalenderen. Minigolf, film og bowling er bestemt. Gitkurs og latex, kanskje du studieteknikk kurs kommer også. 

Joakim skal snakke med Kai-Even om TEDtalks. Pizza er fortsatt greit hvis noen serverer. 

Fredrik skal sjekke ut FHI sine sider for større offentlige arrangementer så vi kan være flere enn 20. Mariel foreslår å leie MC-klubben. :motorcycle: 

TD planlegger å kjøpe inn eget smittevernsutstyr. Munnhind, hansker og antibac.

#### Merch
Ella prøver å fikse logo-tingen for genserene, så de kan bestilles. Mariel foreslår handlenett med td-logo på. Ella slår ett slag for miljøet :earth_africa: , forslår å printe ny td-logo men på gamle handlenett. 

### Eventuelt
Styremiddag blir 2.september på Graffi. Bernt booker bord. 

# 4. Sist
Neste møte blir tirsdag 8.september @ A036. <br>

