<h1> <center> Tromsøstudentenes Dataforening </center> </h1>

*Møte Onsdag 22. September 2020 kl 16:16 @ Rom 029, Realfagsbygget UiT*

**Til stede:**
* E. Andersen
* J. Alslie
* M. Ellingsen.
* F. Mørstad
* D. Dybwad
* B. Klevstad 
* S. Tollerud 


#### Referent:  E. Andersen

# 1. Generelt
* Referatet fra forrige møtet er godkjent. 


# 2. Agenda
* :purple_heart: Status økonomi
* :purple_heart: Status teknisk
* :purple_heart: Kommunikativ kommunikasjon
* :purple_heart: Arrangementer
* :purple_heart: TDtalks
* :purple_heart: Kurs
* :purple_heart: Eventuelt



# 3. Saker
### Status økonomi
Driftssøknad har blitt sendt inn. Vi må betale MC-folka for festen i helgen. Alle må huske å legge til utlegg i google docs'en. 

### Status teknisk
Bjørn må komme å rydde ut litt fra lageret som nå er fordelt på masterkontorene. Var en fyr som prøvde å hente serveren sin, men han møte ikke opp. 

### Kommunikativ kommunikasjon
Er vekter-streik som lager trøbbel for bedpress med bekk. Ledelsen på ifi er negativ, men reglene er vage så er ikke sikkert om vi kan være på campus. Vi prøver å finne alternativer i løp av uka. 

Nav kommer kanskje med en digital løsning denne høsten. Men de kommer tilbake når de har funnet ut av dette. 

Sopra Steria kommer om en måned. 

### TDtalks
Mange er villige til å ha TDtalks. Men så lenge det er streik, må vi utsette oppstart. Blir mest sannsynlig en større event med mange talks. 

### Kurs
Tenker gitkurs i høst, Dorthe skal snakke med Joakim på 3.året. Joakim snakker med Mads om makefile kurs. 

### Arrangementer
Festen i helga funket bra. Lokalet var litt langt unna, men Steinar var boss. Han vil bli belønnet. 

Julebord i 2020? Hvordan skal vi gjøre det med korona? Skal vi dele inn klassetrinn eller velge bare 40-60stk får plass. Vi undersøke nærmere om alternativene. 

Badstue og musikkbingo er nye forslag til fremtidige aktiviteter.  

### Eventuelt
Mariel og Ella får tilgang til møterommet. Anita i administrasjonen jobber med saken. Vaskeing etter fest er kjipt, hvordan kan vi få mer hjelp av medlemmer eller paye folk for dette. 

# 4. Sist
Neste møte blir forhåpentligvis på A036 den 5.oktober.<br>

