<h1> <center> Tromsøstudentenes Dataforening </center> </h1>

*Møte Onsdag 28. August 2019 kl 16:16 @ Rom A036, Realfagsbygget UiT*

**Til stede:**
* J. Johansen
* S. Solnes
* A. Fagerbakk 
* J. Alslie
* B. Johansen
* F. Mørstad
* S. Christiansen
* M. Ellingsen


#### Referent:  M. Ellingsen

# 1. Generelt
## Innkalling
Referat er godkjent. <br/>
Innkalling er godkjent.  

# 2. Agenda
* :purple_heart: Status økonomi
* :purple_heart: Status teknisk
* :purple_heart: Arrangementer
* :purple_heart: Eventuelle saker



# 3. Saker
### Status økonomi
Per nå har vi 13 K på konto. Er litt regninger fra festen, men viser seg at vi har gått i pluss, med tanke på panten etter festen. Er litt merch som må tilbakebetales også, samt snacks fra kaffe og kos. 
<br>
Taxi blir tilbakebetalt, og det blir bestemt at vi i TD legger til rette for at edruvakter kommer seg hjem, om det ikke går kollektiv trafikk.
<br>
Økonomisk framtid dette semesteret, ser det ganske positivt ut. Blir å ha en del penger som kan bli brukt på sosiale arrangement. 
<br>
*Kommende utgifter:*
* Diverse arrangement(som ikke instituttet er med å dekke)
* Filmkvelder
* Kodersprinter
* UiTHack på 8-10k, kanskje mer
<br>
Frist for søking av (drifts)midler dette semester er 19. september

### Status teknisk
Lager rom, vi fikk en klage epost. Blei tatt hånd om. Vi trippe litt på eggeskall og skal ha en rydding av lageret. Må pushe på for å få et nytt rom.
<br>
Tdctl, tanker rundt det og utvikling av det. Rydde litt opp, splitte det opp i back end og front end. Skaper muligheter for litt mer praktiske meldinger for workshops osv. 


### Arrangementer

#### Fadderuka fest
Er fornøyd med oppmøtet. Whoop :tada:  

#### Bedrifter
* Microsoft - mandag 2. september
* Bekk - 12. september
* DIPS - 26. september
* Deloitte - 3. oktober
* Bouvet - uke 42,43
* Nav - 8. november
* Mnemonic - 14. november


#### TD-Talks
Første er i morgen. 
<br>
TD talks er ganske greit. Vi liker dette. Studentene liker dette.
ITForum Troms ønsker å komme og ha en talk også. 

#### Code SPRINT sundays
Neste blir 8.september, regner noen kommer til å komme ca 10 max 15 stykker. 
Møte internt på søndag på som kommer.


#### Andre arrangementer
* Bowling
* Kinokveld - "Hackers". Snacks og brus. Dato: mandag 16.Sep.
* Minigolf
* Vors
* Quiz. Låne naturfagskantina. Samarbeide med StartUit. Få folk til å hjelpe til med å rydde, kanskje få noen  fordeler for det, feks gratis julebord, eller andre forslag?

#### Kurs
Gitkurs tidlig i Oktober - får midler fra uni til mat
Latexkurs? Spørre Mariel. Evt lage template. Ønskelig kanskje på vårsemesteret. Kombinere med hvordan man skriver
rapport.

#### UiTHack19
Må snakke med Mariel for status. Noterer at vi budsjetterer med 10k. Se om vi får sponsorer el. Ikke pengepremie, men ca samme sum å bruke på premie (3k). Kanskje IFI vil sponse noe mat, for de som møter opp. 

#### Julebord
Samle en komite. Perks for å være i komiteen. Fredrik skal begynne å se på mulighetene på lokale, mat/drikke osv.

#### Annet
Påmelding til arrangemeneter - håper på et eget system via TD-nettside. <br>
Lisens på Adobe for å lage plakater ol. Ca 100kr i mnd? Må undersøke. 


# 4 Sist
Neste møte 11. september kl 16:16 @A036.
1/9-2019 Mariel Ellingsen
