<h1> <center> Tromsøstudentenes Dataforening </center> </h1>

*Møte Onsdag 21. Oktober 2020 kl 16:16 @ random kontor, Realfagsbygget UiT*

**Til stede:**
* E. Andersen
* J. Alslie
* M. Ellingsen.
* D. Dybwad
* B. Klevstad 
* F. Mørstad
* B. Johansen 


#### Referent:  E. Andersen

# 1. Generelt
* Referatet fra forrige møtet er godkjent. 


# 2. Agenda
* :purple_heart: Status økonomi
* :purple_heart: Status teknisk
* :purple_heart: Kommunikativ kommunikasjon
* :purple_heart: Arrangementer
* :purple_heart: TDtalks
* :purple_heart: Eventuelt

# 3. Saker
### Status økonomi
Vi har fått av støtte av NT-SU, 19 950kr. Bekk har enda ikke betalt. VI har ca. 64 000kr. Mariel og Dorthe skal lage ny mal for innsending av budsjett til NT-SU. 

### Status teknisk
Teknisk stiller seg vilig til å hjelpe til med UiT Hack. 

### Kommunikativ kommunikasjon
Sopra Steria kommer ikke på høsten, men utsetter til våren. Både E-tjenesten og Nav skal ha bedpress på nett. E-tjenesten skal ha 5.november og Nav skal ha 3.november. Bernt ber Stine om å legge ut påmelding asap. 

### TDtalks
29.oktober, 3 talks er klare. Arrangementet og påmelding er lagt ut. Joakim skal høre med Kai-Even om pizza.  

### Arrangementer
Julebordet blir utsatt. Ingen lokaler i vår prisklasse med plass til nok personer. Vi prøver å ha en fest på nyåret isteden. Ella sjekker med storgata camping om mulighet for å leie deler av lokalet til en liten juleavslutning nå i år, siden det ikke blir julebord.  

### UiT Hack 
UiT Hack går som så sier Mariel, må få opp nettsiden og fikse fler oppgaver. Det er fortsatt vekter streik. Mariel har snakket med Svein Tore, vi må finne en ansatt ansatt, siden vi ikke er ansatt nok. Bjørn kan kanskje hjelpe. Vi må booke labbene til lørdag. Joakim ordner bestilling av pizza. 

### Eventuelt
Vi må få til noen arrangementer snart. Bowling neste tirsdag, 27.oktober.  


