<h1> <center> Tromsøstudentenes Dataforening </center> </h1>

*Møte 23. Mars 2022 kl 16:16 @A039*

**Til stede:**
* E. Andersen
* B. Klevstad 
* S. Tollerud 
* D. Dybwad 
* M. Ingebrigtsen
* J. Thomassen 

#### Referent:  S. Tollerud

# 1. Generelt :blue_heart:

# 2. Agenda
* :purple_heart: Generelt: 
- Oppdatering fra FIF møtet
- TD Merch
- Forslag til dato for årsmøte

* :purple_heart: Økonomi:
- Status Økonomi
- Kostnader etter Narvik Tur

* :purple_heart: Nettsiden:

* :purple_heart: Bedrift/kommunikasjon:

* :purple_heart: Arrangementer:
- Musikk Bingo 22. April Status
- Evaluere Narvik turen
- Status sommerfest
   
* :question: Eventuelt

### Teknisk: 

### Økonomi :smiley: 
- Status Økonomi: vi har 76 291 ,- på konto (buffer 30k + bruk)
- Budsjett Narvik: 
    - Vi gikk litt over budsjett mtp. bensin prisene. (Vi tenker vi burde ha en mer standarisert måte for dekning av kostnad vedr. kjøring med egen bil.)
    - Dorthe skal finne ut hvor mye penger som faktisk ble brukt. 
- Vurdere opprette egen konto for buffer. 

### Nettsiden 

### Bedrift :hear_no_evil:
- Se på mulighet for kontrakter ved bedriftspresentasjoner. Ligger en standard kontrakt ute på FIF. 

### Arrangmenter :open_hands:
- Narvik tur: 
    - Turen gikk veldig bra. Fine steder å bo. Det ordnet seg til tross for at vi ikke fikk den ene hytten vi hadde forsøkt booke.

- Musikk Bingo 22. April: 
    - Mariel har sagt ja til å lage musikk bingo.
    - Sjekke med driv kjellern om det er ledig. Ellers bruker vi bare IFI kjelleren. 
    - Fikse premie.  

- TD Bar: 
    - Skjenkebevilgning: 
        - Vi burde ordne oss dette om vi skal selge. 
        - Men det er avhengig av flere faktorer for å få til dette: 
            - Fast lokalet. 
            - En person må stå som ansvarlig. 
            - Fredrik har en kontakt i annen linjeforening som kan hjelpe oss med spørsmål. 
    - Vi fortsetter med å dele ut gratis inntill videre. 

- Sommerfest lokaler: 
    - Lørdag 4. Juni er foreløpig dato satt. 
    - Ingen lokaler enda. Fått nei av TUIL Arena som er full booket. Ikke fått svar fra Driv eller samskipnaden enda. 

- Egg lekene: 
    - Stine, Joachim, Fredrik, Bernt og Ella står på poster. 
    - Foreløpige ikke så mange som er påmeldt. 
    - Ella kjøper premie. 

### Eventuelt :no_good:
- Oppdatering etter FIF møtet: 
    Fredrik sier at møtet var veldig bra, vi burde virkelig få reist på disse møtene ofte. 
    * Fra møtet: 
    - Enighet om å opprette en erfaringsbank, hvor det lagres grove brudd fra ulike bedrifter slik at alle foreninger får tilgang til denne type informasjonen.
    - Standard liste, mal for hvordan/ hva er forventet av bedrifter, betalingsfrister til å hjelpe nyere linjeforeninger for å bistå med hvordan ting bør fungere. 
    - De større linjeforeningene har stort fokus med en dialog med bedriftene. Gi feedback, en evaluering til bedriftene etter bedriftspresentasjone. Noe vi bør tenke på å innføre. 
    - Stillingsutlysninger og betaling av dette: priser alt fra 500 - 2000+,-, litt avhengig av hva slags stillingsannonse dette er. Flere hadde ulike nivåer på pris, men gjerne over 1000,-. Konklusjonen fra FIF møter er at de fleste mener det er positivt å ta betalt for å legge ut stillingsannonsene, fordi en da luker ut mindre og useriøse bedrifter. 
    - Pris for bedriftspresentasjoner: TD tar veldig lite betalt for dette i forhold til andre universiteter. 
    - IT dag/ Bedriftsdag, hvor mye andre foreninger tar betalt for slike arrangementer. 

    Det kommer et referat fra FIF på dette senere, så vi leser gjennom dette. 

- Dato for årsmøte er 02.05: 
    - Pizza på årsmøte. (påmelding? vurderes)
    - Stine sjekker med IFI om å sende ut mail ang. møtet til alle studenter ved informatikk, samt info på skjermene i gangene. 

Annet: 
- Vi burde åpne opp for for å ha avgreninger av styret: Et hovedstyre, og mindre komite/ under enheter det er behov for, for eksempel: arrangement, teknisk, UiT Hack. 
- Vi har forsøkt sette opp komite før, men det ble litt stoppet av korona.     
- Forslag til å gjøre det mer attraktiv: Større budsjett settes av til styret, slik at det kan spanderes mat ved workshop. 

- TD Merch: 
    - utsetter til høsten 2022. 

- Samarbeid med andre linjeforeninger: 
    - Noe som vi bør se på i fremtiden. 

### Neste møtet :calendar: 
Neste styremøte 19.April klokken 16:16 på A039