<h1> <center> Tromsøstudentenes Dataforening </center> </h1>

*Møte 8.April 2021 kl 16:16 @ A039 Realfagsbygget UiT*

**Til stede:**
* E. Andersen
* B. Klevstad 
* B. Johansen
* F. Mørstad
* D. Dybwad 
* J. Alslie 
* S. Tollerud - digitalt 
* M. Ellingsen - digitalt 

#### Referent:  E. Andersen

# 1. Generelt :blue_heart:
 Stine er med digitalt, vi venter på Mariel. 

# 2. Agenda
* :green_heart: Økonomi:
    - Status økonomi
* :yellow_heart: Bedrift:
    - Deloitte
    - Nav
* :purple_heart: Arrangementer 
    - ??
* :heart: Annet 
    - TD IoT klubb - handleliste 
    - Spill, låne ut eller ikke?
    - gjeninnføre prikkesystemet
* :question: Eventuelt

### Økonomi :smiley: 
Vi har fortsatt penger. Dorthe ser på TD-støtten søknader og tilbakebetaler penger for de søknadene vi har mottatt til nå. Vi venter på Mariel til å si hva vi skal se over budsjettet. Diskutere hvor vi kan ta penger fra i budsjettet å bruke på andre ting pga. korona restriksjoner. 


### Bedrift :hear_no_evil:
Nav skal ha workshop på tirsdag, alt er i rute. Litt få påmeldte akkurat nå, så Bernt sender ut påminnelse. 

Deloitte har endelig svart, ligger litt i lufta enda, men det blir. 

### Arrangmenter :open_hands:
Stor sannsynlighet for at Fadderuka i August blir fysisk. Fredrik skal ha møte med superfadder neste torsdag om mulig samarbeid. 

FIF møte neste søndag, Fredrik er referent for oss. Dorthe skal også være med.  

Vi bestemmer å gjøre om på TD-støtten. Nå er det mulig å søke flere ganger fordi man søker for hvert arrangement og ikke pr. hode. Max. 20.000kr er mulig å utbetale i TD-støtten for våren 2021. Ella oppdatere reglene og få ut ny info på discord/andre kommunikasjonskanaler. 

### Annet :no_good:
IoTD klubben er så vidt begynt, men vi ønsker å sette av litt penger som kan brukes hvis nødvendig. VI blir enig om 4000kr og også spør skolen om å sponse til klubben. Ella kan høre med Kai-Even om IoT ting. 

Spillene har kommet, vi skriver ned innhold i eksen og tar på klistremerker som viser det er TD sine. Ellers legge de frem og henge opp låneliste. 5 dager maks lånetid ved å skrive seg opp på lista. 

For å unngå at folk glemmer å melde seg av, gjenninnfører vi "prikkesystemet". Ella legger inn på Github regler om at påmelding alltid er bindende. Og dermed kreves min. 24 timer frist for avmelding før et arrangement skal gjennomføres.  

Bernt ser litt på GDPR regler iforhold til at vi samler data på påmeldingsskjemaer. 

### Neste møtet :calendar:
Satser på neste møte blir 29.april A039/Digitalt kl 16.16. 






