<h1> <center> Tromsøstudentenes Dataforening </center> </h1>

*Møte Tirsdag 28. Januar 2020 kl 16:16 @ Rom A039, Realfagsbygget UiT*

**Til stede:**
* J. Johansen
* J. Alslie
* B. Johansen
* F. Mørstad
* Ø. Nohr
* M. Ingebrigtsen
* A. Lindrupsen
* R. Grape
* S. Tollerud
* D. Dybwad

  

#### Referent: D. Dybwad

# 1. Generelt
## Innkalling
Referat fra siste møtet er godkjent. <br/>
Innkalling er godkjent.

# 2. Agenda
* :purple_heart: Status økonomi
* :purple_heart: Status teknisk
* :purple_heart: Kommunikativ kommunikasjon
* :purple_heart: Arrangementer
* :purple_heart: Komitéer
* :purple_heart: Eventuelt



# 3. Saker
### Status økonomi
24000kr på konto, forvente 15000 inn fra bedrifter fra forrige semester
= 39000 kr. <br>

Forventet inntekt: 5000 fra bedrifter, arrangement støtte fra ntsu
Buffer fra forrige semester. Forventer ikke å gå i pluss dette semesteret.
Kan ta tid før det tikker penger inn fra høstsemesteret, erfaring fra i fjor.
Skal rydde opp i regnskapet fra i fjor. <br>

Ønsker å komme frem til et tentativ budsjett, forså å søke driftstøtte for vårsemesteret. Forrige semester søkte vi om 21500kr og fikk brukt nesten alt. Har ikke planlagt like mange arrangementer dette semesteret. <br>

Jon skal ha en tettere tilknytning på økonomien ettersom han er leder.   

### Status teknisk
Plastkasser er handlet, noe usikker på hvor de skal plasseres. 
Hvilke domener ønsker vi? Kanskje td-uit.no eller tsdf.no 
Plastkassene er midlertidig lagret i skapene med kjøkkenet.
Bjørn har et ekstra ekstra backup høyttalersett som kan vær backup.
Martin må taes kontakt med ang. lagerplass. Bjørn og Joakim er på saken. 
Lageret må tømmes.

### Kommunikativ kommunikasjon
DND: Dorthe svarer på e-post.  

### Arrangementer
**Lykta**: <br> 
Bra fest! Ideelt lokalet, men litt i dyreste laget. Booker gjerne her igjen, men må ha penger til det. Kan være lurt å ha bil til henting/rydding dagen derpå.

#### Kommende arrangementer
Mandag er det film. Stem stem på hvilken film. Dorthe skal dele dette på discord. Planlagt å kjøre minigolf torsdag uken etter, cashual minigolfrunde. <br>

**Skitur**: <br>
Fredrik har prøvd å sett på skitur til Levi, men det er noe dyrt og vanskelig å finne boplass til alle på samme plass. Vi ser videre på Målselv, Narvik og RIksen. Vi skal høre med IFI ang. dette. Nohr har kontakter (en far) som er bussjåfør og får muligens ordnet en god deal på dette. 

### Komitéer
Mål om å danne kommitéer. Tenker å ha 5 komiteer. <br>
Bedrifts kommité (Mariel) <br>
Hacker kommité (Mariel) <br>
Arrangement komité (Fredrik)<br>
TD Talks kommité (Joakim) <br>
Kaffekrok komité (Dorthe)<br>

Kickoff-event for å presentere de forskjellige komitéene. Plakater er hengt opp for dette arrangementet. 5.februar.<br>

### Eventuelt

**CodeSprint:** <br>
Fikk gjennomgått mye. Testa nintendo switch. Den funker som den skal. Den er good to go så snart vi har fått 3Dprinta en lås. Jon har bestemt at denne skal være glittersvart. <br>
**Merch**: <br>
Skal finne ut om vi ønsker trykk/broderi på div. Merch. Dorthe og Mariel.<br>

**Bedrift**: <br>
Bekk kommer 20.feb. Det skal være en kodekonkurranse her på UiT, alkohol/annen drikke servering og Wraps til lunsj og suchi, pizza og vegansk. Alt skal faktureres på samme faktura til Bekk. Jon gjør hoderegning. Må høre med Mariel om hun trenger hjelp til alkoholhandling. Jon prøver seg på et kinesisk restterorem. <br> Kan ta sin tid.<br>

**FIF**: <br>
Vi sender avgårde Dorthe og Fredrik (med eget verv i FIF) på FIF-møte, så lenge det passer med dato. Dorthe skal høre med instituttet ang. Reisestøtte. Fredrik håper møtet ikke er like langt denne gangen. <br> 

Vi skal gå over til google kalender med abonnement. <br>

Jon minner om diverse kurs fra samskipnaden, med gratis pizza, som kan komme godt med til de som sitter i styret.<br>

Vi må skille styremøte og medlemsmøte.
Bjørn kommer med et godt forslag: 4 møter ila året der det er åpent for alle medlemer. <br>



# 4. Sist
Neste møte blir Tirsdag 18. Februar @ A039. <br>
30/1-2020 Dorthe Dybwad
