<h1> <center> Tromsøstudentenes Dataforening </center> </h1>

*Møte 4. Februar 2021 kl 16:16 @ A039 Realfagsbygget UiT/Digitalt på TD discord*

**Til stede:**
* E. Andersen
* J. Alslie
* M. Ellingsen
* B. Klevstad 
* S. Tollerud 
* B. Johansen
* D. Dybwad
* F. Mørstad
* 3 stk. TD medlemmer 

#### Referent:  E. Andersen

# 1. Generelt
* Velkommen til første digitale møtet dette semesteret. Hyggelig med tre medlemmer som også er med på møtet. 


# 2. Agenda
* :purple_heart: Godkjenne innkalling
* :purple_heart: Godkjenne referat fra møte 20.01.2021
* :purple_heart: Status Økonomi og budsjett for våren 2021
* :purple_heart: Student Kommunikasjon
* :purple_heart: Bedrift Kommunikasjon
* :purple_heart: Status Arrangementer, plan fremover
* :purple_heart: digitale TD-talks
* :purple_heart: Oppsummering møtet med IFI
* :purple_heart: Mål for semesteret 
* :purple_heart: Eventuelt

### Godkjenne innkalling
Det kom en dag for seint, så det blir derfor ikke godkjent. 

### Godkjenne referat fra møte 20.01.2021
Referatet fra forrige møtet blir godkjent. 

### Status Økonomi og budsjett for våren 2021
Mariel forklarer budsjettet. Budsjettet er laget med tanke på at det kanskje ikke blir mulig å få til alle arrangementer, men vi budsjetter for alt vi kunne tenke oss selvom det ikke er gjennomførbart med tanke på korona. 

Mariel går igjennom de forskjellige postene og forklarer tanken bak summen som er budsjettert.  

Vi ønsker å forsette med TD støtte, så medlemmer kan arrangeere ting selv. Må lages regler for TD støtten. Hva som må være i søknaden for å få støtte må utformes frem til neste møte. Et medlem kommenterte at TD støtten til julebord var et veldig bra insj og at det er fint vi forsetter med det. :smiley:

I budsjettet er det en post for gratis kaffe til alle TD medlemmer. Bare å komme innom kontoret A033 eller A029 hvis du har lyst på kaffe. :coffee:

Gensere som er budsjetter for må bestilles og kanskje senere åpne opp for medlemmer for kan kjøpe egen. :necktie:

Ingen hadde noen innveninger på budsjettet og vi godkjenner det, med forbehold om flytte midler innad mellom arrangementer, sett at vi ikke får gjennomført disse. :moneybag: 

### Status Arrangementer, plan fremover :star2:
Nå som Tromsø er lav risiko kommmune, kan det kanskje åpnes opp for nye arrangementer. Men vi må fortsatte vente litt med å ha arrangementer på campus. Vi sitter litt på gjerdet i forhold til planlegging, ettersom det fortsatt er korona. 

Ti stykk på filmkveld. Fredrik må høre med ifi om å låne kinorom. 

Ella hjelper Fredrik med å planlegge ute-arrangement. 

### digitale TD-talks :speech_balloon:
Joakim har sett på mulighetene for å ha digital TD talks. Joakim hører med Edvard og Håvard om mulighet for en TD talk allerede i februar. :snowflake:

Forslag med kupong på mat for å få folk mer interessert TD talks siden det må være digitalt. Mariel foreslår at noen har TD talk om hvordan navngi repos, commits etc. Bare et forslag. 

### Status Teknisk :computer:
VI har ryddet lageret, masse har blitt kastet, der er bra.

Vi får ikke nytt lager med det første pga. korona. Joakim vil fortsatt forsette å kjempe for lager plass uansett. 

### Student Kommunikasjon :heart:
Stine snakker om sosiale medier planer fremover. Vi skal prøve å være mer aktiv på SoMe fremover og ha kanskje noen konkurranser.

Ella og Stine prøver å fikse discord-bot til instagram for at alle skal få med seg instagram innlegg. 

Det skal tas bilder av styret etter møtet. 

Vi kan se litt fremover om hva vi kan ha på info-skjermene. Forslag er qr-koder til discord og info om TD. 

### Bedrift Kommunikasjon :alien:
IFI følger nasjonale regler for smittevern, så muligheten er bedpress er der, men det ønsker gjerne at vi venter til alle studente har kommet tilbake for semsteret og får sett om smitten øker. 

Bernt og Fredrik har laget en mal på en mail som forklarer valgmulighetene for bedriftene i forhold til hva vi tror vi kan klare å gjennomføre av bedpresser. Bernt sender den ut snart.

Mariel skal høre med noen utsteder om muligheter for mat og bedpress muligheter. 

### Oppsummering møtet med IFI :newspaper:
Mariel har vært på møtet med IFI for å høre hvordan dette semesteret kan bli. Angående lokaler, er max. 10 personer på et privat arrangementer. Når TD arranger, er det et privat arrangement. Det ble også spurt om å bruke auditoriene, men det er strenge regler. Da er det ikke lovmed  mat og ingen sosial mingling utenfor hvis vi skal ha det på auditoriene. 

Anders Andersen skulle gå til høyere makter for å få oversikt over gjeldene smittevernsregler enda mer. 

Blir det skitur i 2021? :skier: IFI er positive til kroken og kanskje målselv, dette kan ikke godkjennes før i begynnelsene til mars. De er positive ihvertfall. Det er lov å ta buss, men man må sitte rett frem og ikke snakke med hverandre. 

IFI ønsker gjerne at vi samarbeider med mentor-ordningen, Ella fikser dette. De er beskymret for 1.trinnet og håper TD kan hjelpe til med sosialiering fremover. 

### Mål for semesteret :wink:
Alle i styret har satt seg mål for semesteret:

Mariel - få opp nettsiden. 
Dorthe - få full kontroll på økonomien og få bestilt gensere.
Bernt - få til en bedriftspresentasjon. 
Ella - få laget genserne og skrive referater med mer emojis. 
Stine - presentere styret på instagram og nå flere via sosiale medier.
Joakim - bli et bedre mennesket, nå som lager drømmen har gått i dass. 
Fredrik - null samtaler med FHI. Null smitte. 
Bjørn - få dokumentasjon på mye av de tekniske oppgavene til fremtidige TD'ere.


### Eventuelt :motorway:
Stine setter også mål med å ha mer strukturere møter og sluttidspunkt for møtet. FIF møtet blir heldigvis digitalt dette semesteret også.  

### Neste møtet :calendar:
Satser på neste møte blir 18.februar A039/Digitalt kl 16.16. 





