<h1> <center> Tromsøstudentenes Dataforening </center> </h1>

*Møte 08.September 2021 kl 16:16 @ A039*

**Til stede:**
* E. Andersen
* B. Klevstad 
* B. Johansen
* J. Thomassen
* D. Dybwad 
* S. Tollerud 
* H. Sæther
* M. Ingebrigtsen

#### Referent:  S. Tollerud

# 1. Generelt :blue_heart:
Vi kaller inn til styremøte for å avklare punkter på agenda. 

# 2. Agenda
* :purple_heart: 
* :purple_heart: Økonomi:
    - Godkjenne budsjettet 
* :purple_heart: Nettsiden:
    - Status nettsiden 
* :purple_heart: Bedrift:
    
* :purple_heart: Arrangementer: 
    - Aktivitetsplan for høsten
    - TD Talks: 
        - Vårin Novina 
    - Github kurs: 
        - Oppdatering ang. studentassistenter og kurs i guthub
* :question: Eventuelt
    - Medlemsmøte: Sette dato og sende ut informasjon til studentene
    - Avklare betaling og budsjett for CTF med UiO
    - Kompensasjon for frivillige, edurvakter etc

### Økonomi :smiley: 

* Søknad til NTSU er skrevet. Ber om 150,- per hode, vi har ca 208 aktive medlemmer per nå. 
* Budsjettert sum på 1000kr til CTF med UIO beholdes. 
    - Vi dekker så langt det rekker
    - Skulle det bli behov for mer satser vi på at IFI dekker

* Julebord:
    - Vi har satt av 5000 (7000) til julebord fra eget budsjett. 
    Vi vil søke om arrangmenet støtte til julebord, samt at vi vil få inn penger på egenandel. 

* Adobe er ikke sagt opp enda

Busjettet godkjennes av styret. 

### Nettsiden 
Fremdeles behov for arbeid for å få nettsiden ferdig. Det er satt av penger til codesprints for innkjøp av mat o.l. 

* Fredrik ønsker input på nettsiden. 
    - Fredrik sender ut melding når det passer at folk kommer innom for å se over.

### Bedrift :hear_no_evil:

* Dips Bedpress: Tentativt 30. Oktober
* Ellers ingen andre bedpress planlagt. Ella skal sende ut mail til bedrifter.

### Arrangmenter :open_hands:

* Fadderuken: 
    - Venter på informasjon ang. betaling etter TSE festen. Vi mangler å betale 2500,- etter at debutUKA la ut for lokalet. 

* Julebord:
    - Når tid? Før eller etter jul? Avgjøres at det blir før jul. 
    - Fredrik undersøker lokaler 
    - Tentativt 6 November eller 13. November 

* Fest 9. Oktober
    - Mariel har booket lokale. Fredrik tar kontakt med Mariel for signering av avtalen. 
    - Vi må finne ut x-antall deltakere vi får ha med i lokalet.

* Hyttetur: 18 - 19 September.
    - Alt OK, Ella har kontroll på denne. 

* Kaffe & Kos: 24. September

* Juleverksted: 
    - 12 desember er siste dag i semesteret.
    - Vi må kjøpe inn litt utstyr til, det er satt av i budsjettet. 
    - Stine tar ansvar for å sjekke mer her. Høre med Kai-Even om IFI kan bidra med no her. 

* Skitur/Hyttetur: Skibotten. Dette blir eventuelt neste semester. 
    - Arrangmentansvarlige må få sjekket dette tidlig. 

* Videre aktivitetsplan for høsten: 
    - Fredrik og Joachim skal få laget en plan for mindre aktiviteter
        - Bowling & Golf: Tentativt neste uke. Vi dekker kun bowling / golfen. Maks 30 stk.
   
* TD talk: 
    - Vårin Novina: Start-ups. Vi inviterer først og fremst til kaffe&kos. Vi ønsker å undersøke nærmere
    innholdet som blir presentert i en eventuell TD Talk. 
    - Marius trenger en støvel i stumpen :hiking_boot: for å komme i gang med TD talk. Ønsker at vi setter en dato. 
        - Tentativt 29 september 

### Eventuelt :no_good:

* Styremiddag: Tentativt 24. September:
    - Graffi eller Pastafabrikken

* Githubkurs: 
    - TD holder github kurs
    - Joachim har meldt seg til å holde kurset.
    - Forsøker finne en dato i Oktober

* Neste møte blir medlemsmøte. 
    - 22 September kl 16:16

* Brønnøysundregisteret er OK og oppdatert.

* Kompensasjon for hjelp til arrangementer: 
    - Vi må bli flinkere på å ta vare på edruvaktene. 
    - De som hjelper vil ikke få flere enn 1 billett til julebord. 
    - Dersom noen allerede har fått 1 billett til julebord så sponser vi 250,- til mat eller annet.
    - Vi må holde oversikt over hvem som har vært edruvakt eller hjulet, så vi vet hvem som har mottatt julekort.

* Discord:
    - Tagg/rolle for TD-konsulent, med nødvendige tilganger. 
    - Tagg/rolle for ansatte ved IFI: IFI-Ansatt 
    - BOT: Se på muligheter for en BOT som assigner kull-rolle til nye studenter etc.
    Hvor nye på serveren kan selv velge kanaler, og få automatisk tilgang.

### Neste møtet :calendar:
Satser på neste møte 22 September klokken 16.16. Dette blir åpent for alle medlemmer.






