<h1> <center> Tromsøstudentenes Dataforening </center> </h1>

*Møte 18. Februar 2021 kl 16:16 @ A039 Realfagsbygget UiT*

**Til stede:**
* E. Andersen
* J. Alslie
* M. Ellingsen
* B. Klevstad 
* B. Johansen
* F. Mørstad

#### Referent:  E. Andersen

# 1. Generelt
Vi godkjenner fremlegg av agenda og referat fra forrige møte. 

# 2. Agenda
* :purple_heart: Økonomi 
* :purple_heart: Bedrift
* :purple_heart: Arrangementer
* :purple_heart: Annet

### Økonomi :pig2:
Mariel går igjennom hvordan legge inn et utlegg, veldig kort og godt. :grin: 

Lage regler for TD støtten i 2021. Vi bruker mange av de samme reglene fra fjoråret med regler om støtte utbetales etter gjennomført arrangement. Husk boks for om bildet kan brukes på sosiale medier. Extra regler: 

- max. 100kr pr. hode så lenge vi har støtte å gi ut. 

Ella kan fikse søknader og oppdatere reglene om støtte. 

Mariel må sende inn søknad om støtte fra NTSU. 

### Bedrift :tiger2:
Mariel har snakket med Prelaten om mulighet arrangemere bedpress der. Vi svar om max. 10 fortsatt. Mariel planlegger å kontakte flere steder for å sjekke om mulighetene for bedpress. Forslag til steder: 
- Verdensteateret 
- Driv 
- Thon 
- Flow coworking 
- Kai-even B302 
- MC-klubben 

Vi se på alternativer for å samle folk hjemme over zoom også, med samme model som TD-støtten. Bernt og Mariel sender ut mail til bedriftene for å sjekke status og informere om hva vi tilbyr.

### Arrangmenter :star:
Påskelekene skal arrangeres sammen med mentorene. TD skal hjelpe til å stå på rebus-post og servere kakao og kvikk lønsj. 

Søndag blir det bålkveld/båldag på utsikten. Fredrik og Ella fikser innkjøp og planlegging :fire:

Fredrik undersøker om bowling og mini-golf mtp. smittevern og regler. 

### TDtalks 
Det blir mest sannsynlig ikke i februar, Edvard kunne ikke. 
Joakim hører med Stine om å legge ut om TDtalks hvis noen studenter vil holde fremføring. Vi alle kan være litt flinkere på å engasjere studenter og de rundt oss til å holde en uformel TDtalk. 


### Annet :punch:
Det er opprettet ny tverfagelig studieretning, skal vi rekruttere de? Vi diskutere noe tanker rundt det, ikke noe konkluderende. 

Ella og Dorthe har fikset genser design, men de lokale bedriftene kunne ikke tilby annet en blodpris. Ella sjekker mulighetene for å bestille på nettet og om det blir toll. Hvis ikke, alternativ 2: kjøpe billige gensere og stryke på egne merker. Fun fact, Joakim har 2 strykejern. 


### Neste møtet :calendar:
Satser på neste møte blir 4.mars A039/Digitalt kl 16.16. 






