<h1> <center> Tromsøstudentenes Dataforening </center> </h1>

*Møte 26. Januar 2022 kl 16:16 @A039*

**Til stede:**
* E. Andersen
* B. Klevstad 
* J. Thomassen 
* S. Tollerud 
* D. Dybwad
* H. Sæther 
* F. Mørstad
* M. Ingebrigtsen

#### Referent:  S. Tollerud

# 1. Generelt :blue_heart:

# 2. Agenda
* :purple_heart: Generelt: 

* :purple_heart: Økonomi:
    - Økonomisk status 
    - Budsjett Vår 2022

* :purple_heart: Nettsiden:

* :purple_heart: Bedrift/kommunikasjon:
    - Status bedriftspresentasjoner 
  
* :purple_heart: Arrangementer:
    - UiT Hack status 
  
* :question: Eventuelt
    - Rekrutering av nytt TD-styret.
    - TD kalender eller ikke? 
    - Facebook side eller ikke?

### Teknisk: 
* Ikke noe nytt. 

### Økonomi :smiley: 
* Budsjett er satt opp for våren 2022. 
* Budsjett er godkjent av styret.  

### Nettsiden 
* Ikke noe nytt. 

### Bedrift :hear_no_evil:
* En god del bedriftspresentasjoner i ukene fremover. De fleste har dato spikret, men det er tentativt grunnet korona i tilfelle det må flyttes. 

* Alt står i kalender: 
    - KSAT 9. Februar
        - Bernt sjekker status
    - Norsk Helsenett: 
        - Inviteres til deres lokaler
    - Mnemonic 
    - Think 
    - Sparebank 1
    - BEKK 


### Arrangmenter :open_hands:
* UIT Hack: 
    - Det lages oppgaver, god progresjon. 
    - Pizza dekkes av institutt (Vi handler også inn brus med pizza)
    - Forslag på premie: 
        - Chrome Cast
        - RaspberryPI 
        - Gavekort på jekta 

* Planlegging av arrangmenter fremover: 
    - Fredrik og Joachim setter opp en plan for aktiviter fremover.
    - Forslag og inspill fra Dorthe og Ella: 
        - Hyttetur med maks 10-20 folk: 
            - Sted: Narvik, Målselv 
        - Fotball 
            - Vi kan leie på Bobla ved Stakkevollvegen   
            - Dorthe tar ansvar for dette. 
    - Kaffe og Kos klokken 11-13
    - TD Talk: 
        - Marius ser på det etter 10. februar. 
    - Git Kurs: 
        - Joachim ser på dette og skal finne en dato, mest sannsynlig en gang etter 14. februar. 

### Eventuelt :no_good:
* Vi beholder facebook siden, da vi stadig har folk som kontakter oss via facebook. 
* Dropper TD medlems kalenderen på google. 
* Nytt FIF møte blir i April:
    - Dorthe og Fredrik sjekker om de kan reise. 
* FIF samarbeidsavtale, eksempel: 
    - Lese gjennom avtalen og diskutere den neste gang
* Rekrutering til nytt styre: 
    - Lage en plakat og publisere informasjon på discord: 
        - Stine kan skrive ned noen punkter til hva som bør være med på en plakat osv. 
    - Invitere til flere medlemsmøter så folk får innblikk i hva vi gjør og hvordan vi jobber. 
    - Møte for valg av styret må avgjøres tidligere.
* TD kroken: Glasskap og flytting av søppelbøtter
    - Kai-Even har et ekstra glassskap, og ser på muligheter for flytting av søppelbøttene

### Neste møtet :calendar: 
Neste styremøte 7. Februar 2022 klokken 16:16