<h1> <center> Tromsøstudentenes Dataforening </center> </h1>

*Møte Tirsdag 14. Mars 2019 kl 16:16 @ Rom A036, Realfagsbygget UiT*

**Til stede:**
* J. Johansen
* E. Andersen
* J. Alslie
* B. Johansen
* F. Rasch
* S. Christiansen
* M. Ringsby
* M. Ellingsen


#### Referent:  M. Ellingsen

# 1. Generelt
## Innkalling
Referat er godkjent. <br/>
Innkalling er ikke godkjent.  

# 2. Agenda
* :purple_heart: Status økonomi
* :purple_heart: Status teknisk
* :purple_heart: TD-Talks 
* :purple_heart: Arrangementer
* :purple_heart: Årsmøte
* :purple_heart: Eventuelle saker



# 3. Saker
### Status økonomi
Silje skal til nå ha tilgang til å se på TD sin konto. Er litt problemer med dette, så det må bli fikset.
Gjenstår å overføre administrator rettigheter til Silje, dette krever signatur fra leder Jon.
<br>
Skal få en spreadsheet der vi i styret kan se budjettet, oppdatert etter hvor mye penger det er på kontoen vår. 
<br>
Har fått penger fra Deloitte, venter enda på Bouve og Teia.
Fredrik fant feil org nr på Bouve, men det fikser seg. Må mulig sende mail å purre etter denne uken, om penger enda ikke er på konto. 
<br>
Skal lage en bilag kanal på slack, der Fredrik og Silje kan få sendt kviteringer og hvem det skal til på hvilken konto. Når penger er overført, skal det bekreftes. 

### Status teknisk
Joakim og Jon har vært på skap befarings møte (fancy navn). Vi har fått plass ved et lager ved siden av møte rommet på laben. Er ikke så stort, men skal være plass nok til å oppbevare snacks og kaffe i. Leder, nesteder og arrangement ansvarlig vil få tilgang til lageret. 
<br>
Codesprint på søndag var utrolig lærerikt, fikk gjort noen issues, og laget noen flere. Er snart klar med versjon 1 av tdctl. Håper å ha det på plass til neste semester start. 

### TD-Talks
Planen for neste talk, er torsdag neste uke med peculiarities with the C langauage og P vs NP. 
<br>
Kommer litt pornografisk snakk fra Fredrik ang faktura og bestillinger (økonomi snakk). Blir muligens servering av vaffler i stede for pizza, er fint med litt variasjon. 

### Arrangementer

## Skitur
TD har ansvar for betalinger fra studentene ved påmelding til skiturern i Målselv, som skal være fredag 29. Mars. Vi betaler så for skipass når vi kommer frem. 
<br> 
Er debatt med hvordan det skal bli betalt til TD fra studentene. Hvis betaling skal skje gjennom vipps, må vi ordne det slik at det går rett inn på TD kontoen og ikke til en privat person (virker litt mer profesjonelt). Det blir da å koste studentene litt ekstra for å vippse (snakk om 5 kr). Ellers så kand et overføres direkte til TD sin konto, med studentens navn i KID meldingen. 
<br>
Vipps nummer blir bestillt senere idag, eller i morgen av Silje og Fredrik for Vipps TD -> proff shit :fire: . Skal og promotere for skidagen på sosiale medier.  

## Bowling
Må finne dato for bowling. Er snakk om 3. April. Koste 55 kr pr runde pr student på onsdager. Bane vil bli booket av oss og vi betaler for 1 runde til de 30 første studentene. Blir å bynne Kl 1900.  

## StartUiT
Skal ha quiz med StartUiT, på loungen deres som er midt i byen. Blir på en fredag så substituerer også som et TD vors (+ StartUit ofc) :party:. Beregnet at ca 20 fra TD kommer og 20 fra StartUiT. Dato er satt fredag 26. April. Yeei. TD sponser noe øl i tillegg så blir stas. 

## Møte med FIF
Dette blir lørdag 27. April. IFI dekker noe av utgiftene, TD dekker resten. Det er leder og nestleder som blir å dra.

### Årsmøte
Årsmøte blir torsdag 9. Mai, kl 16:16 på A036. Da blir det nytt valg av styre, der arrangement ansvarlig kanskje må byttes ut (kommer aldri til å finne en Ella, :cry:), samt stemme inn det nye styre vervet, PR ansvarlig. 

### Eventuelle saker
## Merch
Status: Logo skal bli tegnet pent av Jon for å kjøpe inn stickers og gensere.. OOOGGGG.. :drum_with_drumsticks::drum_with_drumsticks::drum_with_drumsticks: SPARKLY TD TATTISSSSSS (fadder uka) :tada::beers::woman-with-bunny-ears-partying:. 

## Kamera
Vi ønsker å gjøre nettsiden våres litt fargerik med div bilder. Da hovedsakelig fra arragementer, men også muligens bilde av styremedlemmene (photoshoot...).  


# 4 Sist
Neste møte blir torsdag 11. April kl 16:16 @ A036
23/2-2019 Mariel Ellingsen