<h1> <center> Tromsøstudentenes Dataforening </center> </h1>

*Møte Onsdag 6. November 2019 kl 16:16 @ Rom A036, Realfagsbygget UiT*

**Til stede:**
* J. Johansen
* F. Mørstad
* B. Johansen
* S. Christiansen
* D. Dybwad
* J. Thomassen
* Ø. Nohr
* J. Alslie
* M. Ellingsen


#### Referent:  M. Ellingsen

# 1. Generelt
## Innkalling
Referat er godkjent. <br/>
Innkalling er ikke godkjent, blei ikke sendt ut, Jon skal gjøre bedre.

# 2. Agenda
* :purple_heart: Status økonomi
* :purple_heart: Status teknisk
* :purple_heart: Kommunikativt kommunikasjon
* :purple_heart: Julebord
* :purple_heart: FIF oppdatering
* :purple_heart: Markedsførings kurs
* :purple_heart: Arrangement
* :purple_heart: Eventuelt


# 3. Saker
### Status økonomi
Er litt rotete. Vi har 55K disponibelt, men julebordet er ikke betalt enda. Det er på rundt 32K, så vi blir å ligge på rundt 22K. Arrangement støtte blir sendt til NTSU ila idagen av Jon. <br>

Vi ligger godt ut, 

### Status teknisk
Revurdering av anlegg for store arrangementer, må vurdere om vi må kjøpe litt bedre anlegg, hehe :music: . Er penger lagt av på budsjettet for teknisk utstyr, dette kan bli brukt på anlegg. <br>

Bjørn og Joakim skal dra på eventyrjakt etter det mystiske kjøleskapet som vi skal ha stående en eller annen plass på bygget. <br>

Lage premie på beste nye domenet for TD, disse kan bli puttet inn i den rosa postkassen av medlemmene. Vi har tross alt hengelåser. :pink_heart: 

### Kommunikativt kommunikasjon
MittKina svarte, og de sa at det blei å koste for en gruppe med mer en 10 pers, blir det å koste 13-15K (per pers?). Lengden av oppholdet er ukjent. Så om man komemr seg hjem, burde bli sport om. Dorthe fikser dette. <br>

Jon poster om Mnemonic, ser ut som vi skal på Skarven å spise. Jon starter påmelding.<br>

Blir kurs til neste semester av Mads i gdb. Er å ønsker om brettspill kveld, Dorthe kjøper disse spillene.<br>

Mariel og Dorthe har startet merch komiteen. De fikser. <br>

Noen blir oppsøkt personlig på mail og discord for ting som burde gå til td@list.uit.no mailen. Evt poste selv på discord omd et er noe som skal postes der.

### Julebord
Julebordet var vellykket, selv om Fredrik misstet en øl. Vi var ute 04:30. Vi må kjøpe mer aquavit. Det holder ikke emd 4 flasker på 90 personer. Innslippet gikk litt dårlig på den måten som vi hadde satt det opp, neste år tenker vi QR kode med billett elns fancy. <br>

Blei å kostet rundt 32K, var noen som forsynte seg med sjokolader, så vi må betale for de. Var ingen dårlige tilbakemeldinger for ryddingen. Må revurdere quiz, for noe annet "lettere" underholdning kanskje til neste år. Evt skaffe Mariel The Quizmaster en mikrofon, eller megafon. Virket som at folk storkostet seg. <br>
Neste år blir vi å selge billetter med maks antall stk, i stede for "bare vipps". Må vurdere plass, mtp forventet vekst. Vi skal å ta å markedsføre julebordet bedre til neste år. Kanskje leie inn en proff fotograf og. Fordi vi kan. Må å innformere at en av edruvaktene må holde løpet ut på kvelden. De må hjelpe til å piske de resterende fulle sauene å rydde det som skal ryddes. 

### FIF oppdatering
Jon prater om turen på FIF. Vedlagt ligger erferat fra FIF møtet. Jon leser opp referatet. Referatet var på litt flere sider enn forventet. Flere er takknemmelig for at vi lagde mer kaffe :coffee: . <br>

### Markedsførings kurs
Joachim var på markedsføringskurs. Veldig rettet mot at vi må finne ut hvem vi vil nå. Dette er informatikkstudenetene. Hvilken hovedkanal vi bruker for å nå disse. Discord er våres hovedkanal. Når vi ut til disse? Viktig å vite at vi når disse gjennom kanalene vi har. Fokus på å gi beskjed tidlig på hvert semester. Dorthe lager plan på hvordan man skal markedsføre seg ila semesteret. Noen faste innlegg i uka? Dorthe har kontroll. Gode tider for å poste ting, er 15-18-21, men dette kommer ann på type sosiale medier. <br>
Skal vi skille de sosiale mediene fra hverandre? Facebook kun for ... og insta kun for ... Dette er smart. 
<br>
Vedlagt ligger stikkord fra dette kurset.

### Arrangement
#### Minigolf og brettspill
Fredrik setter igang et chill arrangement, som skal være minigolf. Skal holde arrangementene low key mtp eksamener som er rett rundt hjørnet. Ta en brettspill kveld. 

#### TD Talks
Slutten av november blir det semesterets siste TD talk. 

#### Photoshoot
Når, hvor, hvem? Dorthe fikser. 

### Eventuelt
Få til en til codesprint sunday (styresprint sunday?), men usikker på når den blir. Dialog blir tatt opp internt i styret. 


# 4 Sist
Neste møte 5. Desember kl 16:16 @A039.
6/11-2019 Mariel Ellingsen 
