<h1> <center> Tromsøstudentenes Dataforening </center> </h1>

*Møte 09. Mars 2022 kl 16:16 @A039*

**Til stede:**
* E. Andersen
* B. Klevstad 
* S. Tollerud 
* D. Dybwad 
* F. Mørstad
* M. Ingebrigtsen
* B. Johansen 

#### Referent:  S. Tollerud

# 1. Generelt :blue_heart:

# 2. Agenda
* :purple_heart: Generelt: 
- Oppdatering på lager status

* :purple_heart: Økonomi:
- Status Økonomi 

* :purple_heart: Nettsiden:
- Fremvisining av nettsiden og status. 

* :purple_heart: Bedrift/kommunikasjon:
- Rekom Tromsø: Diskutere mottatt e-post. 

* :purple_heart: Arrangementer:
- Narvik Hyttetur, budsjett. 
 
* :question: Eventuelt
- Status FIF Møte
- TD Bar 
    
### Teknisk: 
* Lager: Vi ønsker arealer til å lagre tingene våre i stedet for å bruke master kontor til dette. 
    - NTSU satt i gang en visningstur sammen med admin. 
    - To av rommene har vi ikke tilgang til etter klokken 16:00, så det er uaktuelt. 
    - Det er et rom ved MAT kantinen som vurderes, tidligere brukt av RUFUS som må ryddes. 

### Økonomi :smiley: 
* Vi har sendt ut fakturaer for bed.presser for å få tilbakebetalt det vi har lagt ut for. 
* Vi har fått inviglet all støtte fra NT-SU, vi har fått 226 kr per medlem (totalt 47.000,-). Men dette er alt av støtte, så denne gangen får vi ikke videre støtte til arrangmenet o.l

### Nettsiden 
* Visning av nettside. 
    - Sprint/Workshop på Søndag 9. mars fra klokken 12 - 18:00

### Bedrift :hear_no_evil:
* Rekom Tromsø E-post: 
    - Rekom eier heidis og Lolas klubb, ønsker diskutere samarbeid med studenter og linjeforening. 
    - Det som er nevnt i e-posten er de kan tilby gratis lokaler til eventer i fadderuken og/eller i året. 
    - Vi må ta dialogen videre med dem, å høre hva dem forventer av oss. 
    - Fredrik eller Joachim tar dialogen videre. 

### Arrangmenter :open_hands:
* TD Bar: 
    - Diskuterer hvordan vi skal drifte TD Bar innenfor lover og regler i forhold til alkohol. 
    - Se litt mer på hvordan vi skal arrangere dette osv, og diskutere videre på neste møte. 

### Eventuelt :no_good:
* FIF Møte: Det blir Lørdag 2. April klokken 13 - 17:00. 
    - Booking må gjøres snart. Vi har ikke fått svar fra IFI ang. kostnader dem dekker, men vi får legge ut. Vi forsøker holde oss innenfor +/- 5000,- 
    - Dorthe og Fredrik reiser. 

* Skitur til Narvik: 
    - Vi har mistet AirBnB vi hadde forsøkt booke oss inn. Dette huset var ment som felles areal, for å lage mat og samlingsplass. 
        - Vi må ordne plass til 3 stykker enten hotell eller airbnb. 
        - Vi har sagt at vi skal sørge for mat for alle: Litt problem siden vi mistet "felles areal". 
            - Vi velger å "sprenge" opprinnelig budsjett for å dekke middag på resturant for folk.  
    - Forslag til å sette opp felles discord server/facebook gruppe for alle som skal reise for enklere kommunikasjon.
    - De som deltar fra styret betaler samme egenandel som resterende studenter. 
    - Vi dekker en fastpris på drivstoff utgifter ut i fra prisen på drivstoffet rundt den helgen. 

* TD Talk: 
    - Stine oppretter påmeldingsskjema for TD Talk.
    - Marius publiserer det ut til studentene.  


### Neste møtet :calendar: 
Neste styremøte Onsdag 23. mars kl 16:16 