<h1> <center> Tromsøstudentenes Dataforening </center> </h1>

*Møte Onsdag 20. Januar 2021 kl 16:16 @ random kontor, Realfagsbygget UiT*

**Til stede:**
* E. Andersen
* J. Alslie
* M. Ellingsen
* B. Klevstad 
* S. Tollerud 
* B. Johansen

#### Referent:  E. Andersen

# 1. Generelt
* Referatet fra forrige møtet er godkjent. Det er planlagt sprint førstkommende søndag for å få unna vikitg oppgaver og komme igang med semesteret. 


# 2. Agenda
* :purple_heart: Status økonomi
* :purple_heart: Status teknisk
* :purple_heart: Sprint på søndag
* :purple_heart: Kommunikativ kommunikasjon
* :purple_heart: Arrangementer
* :purple_heart: Eventuelt

# 3. Saker
### Status økonomi
Vi har over 58.000 på konto selv etter julebordstøtten er utbetalt. Vi kan godt bruke litt mer penger selvom korona gjør det vanskelig. Dorthe og Mariel har begynt å jobbe med nytt budsjett, ser veldig bra ut foreløpig. Det nye budsjettet skal være med detaljert. Vi oppretter kjøregodtgjørelse, 4kr per. km, når noen kjører i regi av TD eller i sammenheng med TD arrangementer. Vi må tenke på hva vi skal ha i budsjettet før søndag og codesprint. Joakim skryter av Mariel sitt excel budsjett og vi er alle enige at det var veldig fint. 

### Status teknisk
Endelig rigga ned serveren fra UB. Nå står alt på ifi. Mange som er nysjerrige på servere, kanskje vi må lage en TD-talk om hvordan man setter opp og hva man kan gjøre med en server. Bjørn og Joakim skal se over og rydde i lageret til TD. 

### Sprint på søndag 
Det blir sprint på søndag for å få unna viktige oppgaver. Budsjettet for semesteret burde bli ferdig og klargjøres for å kunne sende inn søknad til NT-SU. Videre skal det ses på nettsiden og utarbeides en plan for når den skal være ferdig. Det ønskes også å jobbes med å lage tydelige mål for semesteret og rollene til styremedlemmer. Vi skal også diskutere regler og muligheter med tanke på korona fremover. 

### Kommunikativ kommunikasjon
Stine venter i spenning på arrangmenter. Vi burde være med aktive på sosiale medier, Stine tar ansvar for det. Alle burde hjelpe til med å ta flere bilder på små og store begivenheter. 

Bernt følger opp med bedriftene om de tenker å komme på bedriftspresentasjon eller om de vil gjennomføre digitale dette semesteret. 

### Arrangementer
Planlegge arrangmenter frem til sprint på søndag. Burde ha en mer detaljert plan for hele semesteret. Skidag/tur. Flere egen arrangementer. 
Digital TD-talks kan være et alternativt. Påskeleker. 

### Eventuelt
Mål for semesteret, få nettsiden ut. Lage kjøreplan for møtet. Sjekke på neste møtet om brønnøysundregisteret er oppdatert. 

Satser på neste møte blir 4.februar A039/Digitalt kl 16.16. 





