<h1> <center> Tromsøstudentenes Dataforening </center> </h1>

*Møte Tirsdag 12. Februar 2019 kl 16:16 @ Rom A036, Realfagsbygget UiT*

**Til stede:**
* J. Johansen
* E. Andersen
* J. Alslie
* B. Johansen
* S. Coucheron
* F. Rasch
* D. Dybwad
* K. Olstad
* F. Mørstad
* M. Ellingsen


#### Referent:  M. Ellingsen

# 1. Generelt
## Innkalling
Referat er godkjent. <br/>
Innkalling er godkjent.  

# 2. Agenda
* :purple_heart: Status økonomi
* :purple_heart: Status teknisk
* :purple_heart: Nettside 
* :purple_heart: Server regelverk
* :purple_heart: Sosiale media post i styret
* :purple_heart: Kommende bedrift arrangementer
* :purple_heart: TD talks
* :purple_heart: Faglig kurs
* :purple_heart: Hack
* :purple_heart: Andre arrangemanger
* :purple_heart: Bedriftpresentasjoner vår 2019
* :purple_heart: Sosiale arrangementer


# 3. Saker
### Status økonomi
Bedrifter som har vært hos oss i år til nå, er ikke fakturert. Fredrik og Silje skulle møtes nå mandag som var, men en vaskemaskin krise oppsto som medførte i at møtet ble forskjøvet. Dette skal gjennopptaes i morgen.<br/>
Økonomien våres er bra, og vell balansert. Skal bli lagt av litt penger til etter sommeren, slik at vi kan ta imot de nye studentene med en fest til debutuka -> Partey. 

### Status teknisk
Vi har enda ikke fått skap for å oppbevare TD sine ting i. Joakim å Bjørn tar å presser på dette i løpet av uka. <br/>

*Nettside* 
Vi er kommet på god vei med nettsiden, er ikke langt unna å flytte tdctl over til den faktiske nettsiden vår. Var flere episoder på fredag som var,der siden hadde noen små kræsj. Disse var fikset. Håper vi. <br/>
Repo på tdctl ligger på tD sin git, og vi tar gjerne i mot issues som kan oppdages når man prøver ut nettsiden. Står veldig bra beskrevet hvordan man kan teste siden lokalt på readme på git. <br/>
Planen videre er å fullføre hva vi kaller versjon 1.


### Server regelverk
Ser veldig fint ut, blir å flytte det over til general. 
Skal få enengelsk versjon, norske versjon godkjennes nå.

### Sosiale media post i styret
Håndtere og oppdatere facebook, events osv:
Annoncements i Slack:
Plakater og lignende: 

Vi ønsker en sosial media ansvarlig i styret, denne posten vil bli valgt inn på neste årsmøte. Men en eventuelt interesert kandidat kan ta på seg ansvaret allerede nå. De intereserte kan kontate TD på slack, facebook eller mail! <br/>
Det vi forventer av en sosial media ansvarlig, er opp til debatt og forslagene er følgende:
* Håndtere og oppdatere facebook events, framtidig events på tdctl nettsiden.
* Annonsere events i Slack.
* Lage og oppdatere plakater og lignende.
Disse forslagene er ikke fastsatt men et forslag. Den personen som evt blir sosial medie ansvarlig, vil få opplæring av alt :)
Jon blir å annonsere dette ønsket. 

### Kommende bedrift arrangementer
Telia gikk kjempe bra. God workshop og mange var intereserte. Sandbox var good, da fikk vi brukt lab maskinene. <br/>

Deloitte var veldig fornøyd. Prøve å invitere de til høst semesteret igjen og evt vår også.<br/>

Bouvet var strålende fornøyd. Første gang de var her, ønsker
å komme tilbake til høsten, gjerne før BEKK. Var god workshop, og deres kriteriet for fremtidige besøk var at vi serverte de full fettling. Var litt tull med taxi. I framtiden når taxi bestilles, må det understrekes at de skal komme alle sammen sammlet. <br/>

BEKK kommer 18 mars. Plass til 30 stk, de skal ha workshop i animasjoner. Vi skal ut etterpå på bardus og spise, påmelding vil sendes ut 1 uke i forveien. Ella har full 
kontroll, yeeei. 


### TD talks
Første talken gikk veldig bra, var gode tilbakemeldingene. Bra at de var kort, og ikke var aaaalt for teknisk. Større rom er besitlt for neste talk. <br/>
Innholdet var godt, veldig bra arrangert joakim (**klapp klapp**).
Litt trøbbel med fakturaet, men det ordnet seg. <br/>
Neste talk er i orden, få inn litt mer kontroll på hvor mange folk som blir å komme.
Da er det Makefile og Coding horros som skal bli presentert. 

### Faglig kurs
Vi skal ha latex kurs, Mariel spikkrer dato og tar asnsvar for kurset. Ella fikser pizza, Joakim booker rom.<br/>
Det skal fikse et til git kurs, men bestemmer dette neste møte. 

### Hack
UiO - Awsome oppmøte fra våres folk. <br/>
UiTHack - Skal begynne allerede nå, lage repo, resten av bestemmelsene skjer på slack.

###  Andre arrangemanger
Hyttetur:<br/> 
Undersøke målselv tur, evt levi tur. Snakke me hvordan
steinbitten har planlagt deres turer tidligere. <br/>

Skitur: <br/>
Institutt har arrangert i tidligere år en skitur, høre
med de å si vi er interesert i at de gjør dette igjen. Vi
melder fratil IFI at det er interesse. Mail blir sendt av Ella. <br/>

Filmkveld:<br/>
Det blir filmkveld tirsdag 26 februar, kl 17. Skal prøve å få 
en visning på en av supermaskinene før filmen. Bjørn skal snakke me de som kan arrangere dette. 

:fire: :fire: :fire: :fire: :fire: :fire: :fire: :fire:
Møtet blir avbrutt av en mulig pyroman på campus. **Brannalarmen går**
:fire: :fire: :fire: :fire: :fire: :fire: :fire: :fire:

Resterende ting som ikke ble tatt opp, vil bli holdt på et ekstra møte som Jon skal kalle til. Er ikke avtalt sted eller tid. 

# 4 Sist
23/2-2019 Mariel Ellingsen