# Referat fra møte i styret for Tromsøstudentenes Dataforening
*Onsdag 2020-09-08 kl 16:16 @ Realfagbygget A036*

Referent:  D. Dybwad

**Tilstede:**
* J. Alslie 
* D. Dybwad 
* M. Ellingsen 
* B. Johansen 
* B. Klevstad 
* F. Mørstad 
* S. Tollesrud 
* Ø. Nohr
* M. Ingebritsen
* E. Riise
* O. Haakenstad
* F. Saagen

## 1. Agenda
* Godkjenne innkalling og status quo
* Økonomisk orientering
* Teknisk orientering
* Kommunikasjon
* Arrangementer
* Eventuelt og aksjonspunkter til neste gang
* Neste møte

## 2. Godkjenne innkalling og status quo
Innkalling til møtet er godkjent.

## 3. Økonomisk orientering
Bedriftskortet til TD's økonomi er ankommet, Dorthe har foreløpig kontroll på kortet. Det er testet ut og funker fjell. Til nå er økonomien på 50 384,01 kr. Regler for bruk/oppbevaring av kort må lages.

Søknad til NTSU må sendes.

## 4. Teknisk orientering
**Lagerstatus:** Kai-Even og Jan har nevnt at lager vil vi få tildelt på ett av masterkontorene der det sitter minst ett TD-medlem, dette vil vi da kunne bruke ut våren.
Har og fått beskjed om f.o.m. januar vil vi mest sannsynlig kunne bruke A015(?) som lager.

Kai-Even nevnte i dag en mulighet for å overta et kjøleskap. Fryser-delen av kjøleskapet er defekt, men kan brukes som kjøleskap. Dette må nok vaskes grundig før bruk, ettersom det ikke har vært rengjort etter tidligere eiere.

en server er blitt hentet

## 5. Bedriftskommunikasjon
Bernt har vært i kontakt med både Sopra Steria og Bekk. 
* Bekk: Mandag 28.sept. (uke 40), med nye foredragsholdere. Ønsker å være på campus, derav innkjøp/bestilling av drikke/mat/snacks vil være i regi av oss. 
* Sopra Steria: tentativ dato er satt 22.okt. 

Nav ønsker digitalt besøk derde vurderer å holde kurs. November er tentativt. De ønsker at vi skal dele deres jobbannonse. Digitale bedriftspresentasjoner blir på samme beløp som fysiske.

Mnemonic blir ikke å prioritere UiT i år, men ønsker å komme neste høst(2021). 

Bernt skal sende mail til Microsoft, og Joakim skal sende mail til Computas for videre kommunikasjon der.

Ved booking av labber trenger vi ikke booke så lenge det er etter 16:15, da holder det med en lapp på døra.


## 6. Studentkommunikasjon
Arrangementer publiseres fortløpende. Det er påmeldingsskjema på alle arrangementer, folk er raske å melde seg på, derav blir det fort fullt. Ingen førsteklassinger har deltatt ennå, dette er mest sannsynlighvis fordi mentorordningen har egne ukentlige arrangementer.

E-post må sendes ut til inaktive medlemmer for å få dem til å melde seg inn.

Nye plakater må lages:
* semester-kalender
* påmelding til TD gjennom nettside/aktivisering av gamle kontoer

## 7. Arrangementer
Forrige ukes minigold var en suksess, 17 stk. deltok på arrangementet. Filmkveld førstkommende onsdag og torsdag, flest påmeldte onsdag, foreløpig 12 stk.
Neste uke er bowling, her skal fredrik ringe for å høre om mulighet for "reservasjon" (ca.25 stk).

Kurs:
* Joachim T. kan være en muligens GIT-kurs holder. Dorthe følger saken.
* Teodor T. er mulig holder av Latex-kurs. Elias tar ansvar for å høre med Teodor.

Mørs skal ta kontakt med MC-klubbhuset ang. smittevern tiltak og antall stykk (mariell tipper 40-50 :thinking: ). Ta bildet av festen i starten. 
Priser for leie av klubbhuset: 2000 kr for depositum, 4000 kr for leie (1 døgn) og 2000 kr for vask.

Ella kom med forlsag om nytt arrangement: disk-golf turening. Ser på mulighet til å låne/kjøpe disker. 
(blir bok et mindre, litt mer causal arrangement).

Fredrik skal se på å arrangere painball.

UiT Hack er begynt, Mariel og Steinar har startet med å mappe flere oppgaver. Dette gleder vi oss til.

Blir det julebord?? Ja, hvis det lar seg gjøre mtp. smittetiltak og div. Fredrik kommer med forlag om å leie sted på hotell eller at man eventuelt halverer mengden og har det slik vi har hatt det før. Bernt foreslår at hvert kull kan tar ansavar for eget julebord.
Det konkluderes med å undersøke å leie et stort lokale der vi får en ekstrern arrangør. Fredrik skal undersøke sted/pris/ant. 
Bjørn forslår å høre med Samskipnaden for å høre om de har noe forslag om muligheter til lokaler og om de tilbyr leie av catering til julebord i år.

TD-Talks: Nohr og Joakim ser på talks og mat og planlegger dette. 

## 7. Eventuelt
* Det vurderes ennå om alle komitéene skal startes opp igjen.

## 7. Neste møte
Dato for neste møte er tirsdag 2020-09-22, schnakkes der!

XOXO Dorthe
