<h1> <center> Tromsøstudentenes Dataforening </center> </h1>

*Årsmøte Torsdag 9. Mai 2019 kl 16:16 @ Rom A010, Realfagsbygget UiT*

**Til stede:**
* J. Johansen
* E. Andersen
* J. Alslie
* I. Singh
* M. Johansen
* F. Rasch
* S. Christiansen
* K. Olstad
* G. Jansrud
* D. Dybwad
* F. Mørstad
* N. Magnussen
* M. Ellingsen


#### Referent:  M. Ellingsen

# 1. Generelt
## Innkalling og dagsorden
Referat er ikke godkjent. <br/>
Innkalling er godkjent. <br/>
Ordstyrer blir Jon Johansen. <br/>
Referent blir Mariel Ellingsen. <br/>
Protokoll underskrivere: Nikolai Magnussen og Fredrik Rasch.  


# 2. Agenda
* :purple_heart: Vedteksendringer
* :purple_heart: Valg av styret
* :purple_heart: Oppsumering FIF-møte 
* :purple_heart: Eventuelle saker


# 3. Saker

### Vedteksendringer
Kommunikasjonsansvarlig:<br/> 
    Ingen er i mot at vi lager denne stillingen i styret. <br/>
    Styre får og fullmakt til å spesifisere stillings beskrivelse som blir tilgjengelig i vedtektene på TD sin github. 

Æresmedlemmer: <br/> 
    Foreslått av Jon.
    Et æresmedlem er den høyeste utnevnelsen det går ann å få i TD.
    Beskrivelsen av kriterier som må bli møtt for utnevnelse til å bli et æresmedlem blir tilgjengelig i vedtektene på TD sin github. <br/>
    Æresmedlem blir valgt under årsmøte, og valget blir gjort av styret basert på nominasjoner fra TD medlemmer. Ingen er i mot at dette blir lagt til i Td sine vedtekter.

Årsmøte: <br/>
    Endrer at årsmøte skla holdes ```tidlig høst semester``` til ```sen vårsemester```.
    Ingen har noe i mot dette. Det nye styret blir å tre i kraft fra 1. August påbegynende semester.

### Valg av styret
Ingen har noe i mot at styremedlemmer blir valgt med håndsopprekning. <br/>

Valg av Leder:<br/>
    Jon Johansen nominerer seg selv. <br/>
    Jon sitter som leder ved akklamasjon. :tada: <br/>

Valg av Nestleder:<br/>
    Ella Andersen nominerer Mariel Ellingsen. <br/>
    Mariel Ellingsen vinner ved akklamasjon. :tada: <br/>

Valg av Teknisk ansvarlige:<br/>
    Mariel Ellingsen nominerer Bjørn Johansen og Jon Johansen norminerer Joakim Alslie.<br/>
    Bjørn Johansen og Joakim  Alslie vinner ved akklamasjon. :tada: <br/>

Valg av Økonomisk ansvarlig: <br/>
    Fredrik Rasch nominerer Silje Christiansen. <br/>
    Silje Christiansen vinner ved akklamasjon. :tada: <br/>

Valg av Arrangement ansvarlig: <br/>
    Ella Andersen nominerer Fredrik Mørstad. <br/>
    Fredrik Mørstad vinner ved akklamasjon. :tada: <br/>

Valg av Kommunikasjons ansvarlig: <br/>
    Mariel Ellingsen nominerer Dorthe Dybwad. <br/>
    Dorthe Dybwad vinner ved akklamasjon. :tada: <br/>



### Oppsumering FIF-møte

Mariel og Jon var på møte i Bergen med FIF. Pratet litt om hvordan de forskjellige linjeforeningene rekruterer. Så ut som det var veldig variert, men i hovedsak under fadderuka. Noe som vi også vil gjøre. <br/>

Snakket om sommerjobbsaken, eneste argumenter mot var at det er nice å kunne få jobb tidlig. For sommerjobbsaken var at det at det er vanskelig for studenter å planlegge så langt frem i tid, man kan ikke like lett sette forskjellige arbeidsgivere opp mot hverandre og det skaper rett og slett veldig mye press og stress. Online, Abakus og Ecco tar å fikser forslag for papirer som vil bli sendt til bedriftene fra oss i FIF, samt annonse til media om dette. Vi i TD blir mest sannsynlig ansvarlig i å ta kontakt med våres bedrifter når dette er klart. <br/> 

Marile og Jon var streikefast i en dag i Bergen. Mariel måtte jobbe med OS eksamen på en flyplass. Jon syntes det gikk helt greit. Må tenke på muligheten for at vi kan møte de over internett i fremtiden hvis det ikke passer for de som blir å dra fra TD. <br/>

Komunikajsons kanal blir gjennom slack med FIF, TD blir da å ha to representanter på denne kanalen. <br/>

Neste møte med FIF blir i Trondheim i oktober, dato er ikke satt, og TD sine representanter er ikke valgt enda. 


## Eventuelle saker
### Lager
Vi får ikke tilgang eller lov til å ha lageret likavell. Det skal bli prøvd å finne oss et nytt rom, og TD sine ting kan i verste fall bli lagret på masterkontorene i løpet av sommmeren om det ikke blir tildelt et sted/lager til oss før da.

### Sommerfest
Vi byttet sommerfesten til 1. Juni, skal se om vi klarer å få en prosjektor opp under festen så vi kan vise noe fotball samtidig(rykter om at det er en viktig kamp eller noe i den duren) :soccer:. 

### Workshop i sikkerhet
Nikolai blir å ha workshop i sikkerhet, vi får sponset mat fra instituttet er det rykter om. Blir torsdag 23. Mai 16:15, rom er ikke bestemt enda. 


# 4. Sist
Neste møte blir Mandag 3. Juni kl 16:16 @ A039 <br>
11/5-2019 Mariel Ellingsen
