<h1> <center> Tromsøstudentenes Dataforening </center> </h1>

*Møte 27. Oktober 2021 kl 16:16 @ A039*

**Til stede:**
* E. Andersen
* B. Klevstad 
* B. Johansen
* J. Thomassen 
* S. Tollerud 
* M. Ingebrigtsen
* D. Dybwad
* F. Mørstad 

#### Referent:  S. Tollerud

# 1. Generelt :blue_heart:

# 2. Agenda
* :purple_heart: Generelt: 
    - Oppsummering FIF møte

* :purple_heart: Økonomi:
    - Status budsjett

* :purple_heart: Nettsiden:

* :purple_heart: Bedrift/kommunikasjon:
    - Diskutere tilbakemelding fra bedrifter i Nord-Norge. 
    - Samarbeid med Noinnova. 
    - BEKK bedpress før jul. 

* :purple_heart: Arrangementer: 
    - Julebord og juleverksted 
    - Kaffe og kos 
    
* :question: Eventuelt
    - TD kalenderen: Oppdatere, oversikt. 

### Teknisk: 
* Ikke noe nytt. 

### Økonomi :smiley: 
* Ikke noe nytt. 

### Nettsiden 
* Ikke noe nytt.


### Bedrift :hear_no_evil:

* Tilbakemelding fra bedrifter i Nord-Norge oppsummert: 
    - De fleste bedrifter har svart: list bedriftene her, det er 9 som har svart.  
    - De fleste bedriftene var med på stillingsannonser, men også flere som var interessert i bedpress, speedintervju, hackathon. 
    - Varrierende på antall studenter dem ønsker inn som ansatte i sommerjobb / fulltid, det er alt fra 1-8 stk per år. 
    - Bedriftene ønsker synlighet blant studentene, og komme i kontakt med våre studenter. 
    - Tilbakemeldingene: ingen god grunn på hvorfor det ikke er noe samarbeid tidligere. 

    - Ella skal sende mail til bedriftene som har svart: 
        - Spørsmål: 
            - Hvilke årskull av studenter er dem interesserte i? Hva slags aktivitet ser dem for seg å starte med om dem fremdeles er interessert? 
            - Karrieredag og bedpress

    - Stillingsannonser
        - Vi kommer ikke til å ta betalt for det, men vi skal bli flinkere til å sette krav til formatering på stillingsanonser. 
    
    - Publisering av informasjon for eventer og arrangementer fra andre(ikke i regi av TD): 
        - Hvor mye skal vi publisere av det: Det avhenger av hvor relevant det er for våre studenter. 
        - Mye burde nok via IFI istedet for oss. 

* Status bedpress: 
    - Deloitte: 
        - Vi har svart dem, men ikke fått tilbakemelding. 
    
    - BEKK: API Workshop: 15 - 19 November. Er det aktuelt? 
        - Det er litt tett opp mot eksamensperioden, og bekymringen er at studentene melder seg av grunnet stress og lite tid oppmot eksamen. 
        - Vi må sjekke med BEKK hva som er akseptabelt for dem: Kan vi avlyse grunnet få påmeldte eller mange avmeldinger? 
        - Heller forsøke planlegge dette til tidlig neste semester. 

### Arrangmenter :open_hands:
  - Julebord: 
        - Vi har litt problemer med å finne ledig lokaler. Har sjekket med kantina på handelshøyskolen og TUIL arena, men de har ikke plass. 
        - Samskipnaden ordner med catering. 
        - Vi setter en frist Tirsdag 2 november, har vi ikke noe lokalet eller potensialet innen da avlyser vi julbord og heller planlegger en nyttårsfest på nyåret med mat! 
        - Hugo skal sjekke litt rundt ang. lokaler. Joakim ringer forskningsparken og sjekker med DIPS, Dorthe tar kontakt med Åsgård, Ella sjekker med Lavo, aplinparken, og MH. Stine sjekker om vi kan låne NHN kantina. 

    - TD TALK: 
        - 10 november: 
        - Marius sender mail til de som skal snakke og høre om dem er tilgjenlige. 
        - Stine kan ordne pizza og rom booking, og evt påmelding. 

    - Juleverksted: Stine
        - 1 Desember tentativt 
        - Må gå gjennom det vi har av ting og tang til juleverksted.
        - Må kjøpe inn ting vi trenger.  

    - Julekalender: Ella

    - PIZZA KVELD: Bernt
        - Spesielt om julebord blir avlyst. 

    - GIT Kurs, Joachim: 
        - Ser an hva vi får tid til. 

    - Kaffe & kos 29. Oktober: 
        - Fra klokken 12 - 14. 
            - Vi har kaffe. Vi har nok også en del kos. 

    - TD bilde-vegg ved TD-kroken:
        - Kjøpe inn kamera. 
    
### Eventuelt :no_good:
* FIF møte: 
    - vi sendte ingen representanter da det ble så dyrt. Vi har sendt litt informasjon til FIF om oss og våre emner.
    - Vi diskuterer dette nærmere når vi har fått referat etter FIF møte.   


### Neste møtet :calendar:
Tentativt neste styremøte: Neste møte blir mest sannsynlig i 2022! 