<h1> <center> Tromsøstudentenes Dataforening </center> </h1>

*Møte Onsdag 22. September 2020 kl 16:16 @ Rom 029, Realfagsbygget UiT*

**Til stede:**
* E. Andersen
* J. Alslie
* M. Ellingsen.
* D. Dybwad
* B. Klevstad 
* S. Tollerud 
* B. Johansen 


#### Referent:  E. Andersen

# 1. Generelt
* Referatet fra forrige møtet er godkjent. Under tvil av Bjørn siden det er i feil mappe på github. 


# 2. Agenda
* :purple_heart: Status økonomi
* :purple_heart: Status teknisk
* :purple_heart: Kommunikativ kommunikasjon
* :purple_heart: Arrangementer
* :purple_heart: TDtalks
* :purple_heart: Kurs
* :purple_heart: Eventuelt

# 3. Saker
### Status økonomi
44 683kr på kontoen, vi har ikke fått inn støtte fra NT-SU og bekk enda. Vi har fått full støtte fra NT-SU. Fikk beskjed om beskrive mer om hvert enkelt arrangement til neste søknad. 

Dorthe har vært på økonomikurs med samskipnaden. Det var bra og lærte nye ting. Dorthe ser om vi skal opprette en ny brukskonto.  

### Status teknisk
Rydde litt på "lagerene" i fremtiden. 

### Kommunikativ kommunikasjon
DIPS har tatt ansvar for all påmelding og kommunikasjonen. E-tjenesten kommer kanskje senere i semesteret, kommunikasjon er opprettet. Kompentanse Norge vil ha bedrift presentasjon, Bernt tar kontakt. Sopra Steria kommer 22.oktober, Bernt forsetter planlegging der. 

### TDtalks
Joakim trenger bare dato. Tenker starten av November.  

### Kurs
DIPS har sagt de kan ha Gitkurs, men mentorene har allerede hatt for 1.klasse. Vi utsetter til etter jul. Joakim har spurt Mads, venter fortsatt på svar. 

### Arrangementer
Vi er tom for kaffe, Mariel kjøper kaffe. Ella tar ansvar for Kaffe og Kos nå på fredag. Neste Kaffe og Kos blir 6.november.  

Det er 59 interesserte. Vi må undersøke mer om lokalet, men tror det blir ett stort julebord med begrenset antall. 

### UiT Hack 
UiT Hack er i rute. Det blir konkurranse, vi invitere også bedrifter til å delta. Informasjon om arrangementet blir sendt ut denne uka. 

### Eventuelt
Mariel og Ella har fått tilgang til møterommet. Vi gleder oss til juleverksted etter eksamensperioden.   

# 4. Sist
Neste møte blir forhåpentligvis på A036 den 21.oktober.<br>

