<h1> <center> Tromsøstudentenes Dataforening </center> </h1>

*Møte Torsdag 3. Juni 2019 kl 16:16 @ Rom A039, Realfagsbygget UiT*

**Til stede:**
* J. Johansen
* E. Andersen
* J. Alslie
* B. Johansen
* F. Rasch
* S. Christiansen
* N. Magnussen
* D. Dybwad
* M. Ellingsen
  

#### Referent:  M. Ellingsen

# 1. Generelt
## Innkalling
Referat fra årsmøtet er godkjent. <br/>
Innkalling er godkjent, men litt sen.  

# 2. Agenda
* :purple_heart: Status økonomi
* :purple_heart: Status teknisk
* :purple_heart: Vedtektsendringer
* :purple_heart: Godkjenne evenutelle nominerte æresmedlem
* :purple_heart: JavaZone frivillige 
* :purple_heart: Oppsummering semesteret
* :purple_heart: Planlagte arrangementer neste semester
* :purple_heart: Kommunikasjon i styret ila ferien
* :purple_heart: Eventuelle saker



# 3. Saker
### Status økonomi
Vi har fått penger fra FIF turen, og respons fra NAV. De ønsket en mer offesiel uttalelse om hvorfor de skulle betale for besøket sitt fra oss. Vi har enda ikke hørt noe fra Telia eller Bouvet. Er på talefot med Bouvet, og kan forvente overføringen om ikke lenge. Prøver igjen å ta kontakt med Telia. <br>
NTSU har enda ikke behandlet søknaden om arrangementstøtte for sommerfesten som var. Forventer å få, om ikke hele søknadsbeløpet, i allefall noe tilbake.    

### Status teknisk
Prøver å flytte studenter over fra den gammle infratrukturen over til den nye, sliter litt med å få kontakt med disse. <br>
Status per idag med lagerrommet, er at vi ikke får lov å bruke det. Det er reservert for tørkepapir. Vaskerne trenger ikke å bruke det til lager for tørkepapir. Så dette er litt forvirrende. Jon snakket med Kai-Even og om vi ikke får et nytt rom før sommeren, får vi bruke masterstudentenes kontorer for lagring fram til neste semester. <br>
Tdctl skal være oppe å gå til semesterstart, er mye som går på skinner nå, og er bare finpuss igjen for at den kan være oppe å gå. Sommeren blir brukt for siste finnish. :tada:  

### Vedtektsendringer
Er endring på ordlyd som må godkjennes. Dette er da skrivefeil for det meste. Jon leser opp endringene, disse endringene blir godkjent av styret. 

### Godkjenne evenutelle nominerte æresmedlem
Joakim nominerer Nikolai Magnussen. Nominasjonen er på bakgrunn av Nikolai sitt utrolig store engasjement i for TD, selv når det ikke har vært av forventning fra han. Nikolai har startet UiT's tradisjon av UiTHack til stor suksess. Han har gjennom sine år promotert for TD og UiT sin linje for informatikk. Han har bidratt med til TD Talks, og selv arrangert sikkerhets kurs for studentene. Det er en enstemninghet fra styret at Nikolai har med sin spruddlende personlighet og faglige interesser dratt opp stemningen for mange av studentene med informatikk og vært en stor del i å skape det positive miljøet vi har idag. Det er på bagrunn av dette at Nikolai Magnussen blir tildelt æresmedlem tittelet. :tada::purple_heart: <br>

### JavaZone frivillige
For de som er interesert i å være med i JavaZone. Dorthe postet påmelding på Discord, påmelding var idag, og Dorthe skal ta kontakt med Kai-Even om mulighet for å støtte de som vil være frivilige med transport og overnatting for konferansen.  

### Oppsummering semesteret
Høydepunktet var sommerfesten som var nå på lørdag. Har aldri hatt en arrangement med større oppmøte. I fremtiden burde vi kanskje planlegge litt bedre om at noen folk er satt til å rødde opp etterpå. Spesiell takk til Muttra (mor til Nikolai) som skapte bra stemning og konkuranse med beer-pong bordet. <br>
TD Talks har vært et veldig bra konsept som har fått veldig positiv respons. Utrolig bra oppmøte av studenter samt noen faglærere også. Er gitt beskjed til instituttet at dette har vært en suksess og blir å fortsettes med til neste semester. <br>
Code Sprint er et bra konsept, og har vært veldig lærerikt for de av oss som har møtt opp, men ønsker å kanskje gjøre dette litt mere globalt. Ønsker mer oppmerksomhet rundt dette, slik at flere kanskje vil ta del i kjærligheta og kunnskapen. <br>
Discord er nice, skal planlegge dette litt mere over sommeren.

### Planlagte arrangementer neste semester
* Fest under Debutuka 
* UiTHack
* Julebord
* X antall TD Talks
* Bedrifter - Bouve, NAV, Mnemonic, BEKK, Deloitte
* Git kurs, blir delt opp i to runder, et for begynnere og et for litt mer vidrekommede. 
* LaTex kurs? Kanskje i et orienterings kurs? 

### Kommunikasjon i styret ila ferien
Folk er tilgengelig på Discord, slik at vi kan snakke sammen i sommeren.  

## Eventuelle saker
### Inngangspenger
Symbolsk inngangspenger på litt større arrangementer av TD, slik at vi får vite hvor mange folk som kommer, og folk er "litt" bundet. Dette er en god ide, og tiden er inne. Det at vi nå har vipps, gjør dette veldig lett.  

### Wiki siden
Ella har vært innom å skrevve hvordan det er å være arrangementarnsvarlig, slik at den neste (Fredrik), har den tidligeres (Ella) styremedlemmets kunnskap.    


# 4. Sist
Det kommer beskjed før semesterstart om når neste møte blir. <br>
09/6-2019 Mariel Ellingsen
