<h1> <center> Tromsøstudentenes Dataforening </center> </h1>

*Møte Tirsdag 18. Februar 2020 kl 16:16 @ Rom A039, Realfagsbygget UiT*

**Til stede:**
* J. Johansen
* J. Alslie
* B. Johansen
* F. Mørstad
* D. Dybwad
* M. Ellingsen
  

#### Referent:  M. Ellingsen

# 1. Generelt
## Innkalling
Referat fra siste møtet er godkjent. <br/>
Innkalling er godkjent iht styremøte innkalling diskutert tidligere.

# 2. Agenda
* :purple_heart: Økonomiske nyheter
* :purple_heart: Teknisk orientering
* :purple_heart: Kommunikativ kommunikasjon
* :purple_heart: Arrangementer




# 3. Saker
### Økonomiske nyheter
Jon forbereder en relativt mellomkomplisert google sheets for å holde styr på økonomien våres. Hovedårsaken til at vi gjør dette, er fordi vi ønsker at alle i styret skal ha tilgang til å påføre tillegg. Kun økonomi ansvarlig og leder har tilgang til å ta dette videre, e.g. penger er overført, de er bokført, finne sammenhengen på hvilken poster de lander under og hvor  budsjettet vil gjor. Vi må vite hvor kjøpet ble gjort, hva som og hvorfor det ble kjøpt, hvem det ble overført til og summen som det er snakk om. Vi må enda ta bilde å sende av kviteringene, og må finne ut om vi skal integrere disse tingene på en smart måte.     <br>

Vi må ila uka sette opp et budsjett. Forslag for ting som må inn i budjsette vil Jon ha inn ila uka så kjapt som mulig :moneybag: . <br>

Budsjette skal bli presentert på kommende mandag, 24.02.Det kan hende at dette møtet blir over nett. 

### Teknisk orientering
Tre domener er blitt kjødt, `tsdf.no`, `td-uit.no` og `tromsøstudentenesdataforening.no`. Vi redirecte disse til den nåværende nettsiden. <br>

Kai-Even lurte på om det rotet som finner sted i C fløya er våres. Det er det ikke. <br>

Martin Hermo skal bli kontaktet med flere av the big boys på fakultetet om å få et nytt lager. Vi har etterspurt dette regelmessig, og har blitt lovet, samt oversett ny plass. 

### Kommunikativ kommunikasjon
Dorthe har ikke fått svar fra Børre som kommer fra DnD. Han vil hole foredrag om DnD, og vil verve flere medlemmer. Dorthe svarer at TD Talks er en mulighet for å ta de imot på. Han ønsker å tilpasse arrangementer for studenter samt tillrettelegge kontakt med bedrifter i Tromsø. Det siste ønsker vi desverre ikke, ettersom at vi gjør dette selv. <br>

Computas kommer mest sannsynlig 26. mars. Bouvet og Visma har ikke svart. Microsoft ønsker også å komme dette semesteret, Dorthe har foreslått en dato. <br>

Ang stillingsannonser og deling av disse ønsker iv i fremtiden å få en nettside der vi har et fast format om hvordan vi skal. Vi deler disse gjerne ofc. Selv om Dorthe vil ha penger for å gjøre dette. Kanskje i fremtiden. 

#### IT-Forum Tromsø
Joakim skal rekke ut :hands: til Fredrik eller Vidar for å komme i snakk med de. Høre om hvilken arrangementer de holder, få noe merged TD Talks ting. Rett å slett bare høre hva de vil, så satser vi på TD Natural Join IT Forum. 


### Arrangementer
#### Tidligere
Har hatt minigolf, det er veldig hyggelig, og krever ingenting fra våres sider. Vi hadde også film, det gikk noe brus, folk koste seg, men har fått klage om mangel på tekst på Flåklypa Grand Prix. Ellers bra. Noteres til neste gang at lyder når bilene startes må bli skrudd opp. Var en god del oppmøtte, de fleste kom rett før filmen startet.    <br>

#### Framtidige
Skidag! Logistikken er gjort om hvordan vi tenker å gjøre det med soving og heiskort. Det blei sendt ut et spørreskjema og flertallet talte at de ville ha overnatting. Om vi har 30 påmeldte, skal vi ha 1 stor hytte med 12 soveplasser. Alle som melder seg på over de 12 har overnatting i leiligheter. Denne store hytten kommer til å være sammlingsplass. Om Kai-Even kommer gjennom med sitt bidrag i form av transport, kan TD stillle med fancy ting. Vi trenger et skriv fra Fredrik, slik at vi kan dikte opp noe penger (fredrik Rasch vibe) fra både TD, NT-SU eller helst kombinert. Det blir billigere om man ikek vil stå på ski, men blir amazing uansett. Når dette blir totalt Go-Time, tar vi betaling og påmelding i god tid. vi blir å legge til et produkt på våres vipps med påmelding slik at vi har et maks antall påmeldte og kontroll over dette. <br>

Det skal bli notert at Fredrik lurer på når han får vite hvor mye penger han kan bruke. Jon svarer MANDAG. <br>

#### JavaZone
Kommer på Tirsdag, starter 11:30, programmet er lagt ut. Det er planlagt å møtes på Bazinga etterpå. Plakater trengs, Jon fikser. Dorthe sender mail og poster på Discord. 

Kan det være en idè å få mere støtte fra bedrifter? I og med at arbeidsmengden ofte overgår tidligere støtte.

For arrangementer som er in-house, der det forventes mye bestilling av diverse, kan det være en idè å gå gjennom Bazinga. Der alt leveres på en plass.

Spesifisere at folk MÅ skrive rett e-post i påmeldingsskjemaene. Jon sender hat-melding til de som ikke følger dette. Fuck de.  

### Komité
Vi hadde komité møte, og fikk presentert de vi har foreslått til de som møtte opp. 

#### TD-Kroken
Dorthe har to stk som er med, de var veldig ivrrig og tok kontakt med Dorthe for å få til et møte. De har en drøm om å starte et bar. Dorthe godkjenner dette omd et er lovelig. Er bra de er engasjert. Denne komiéen trenger ikke å bli forvekslett med arrangement komitéen. 

#### Hack
Stort engasjement i hackekomitèen! Mariel har 7 stk som er med. Det blir å være et åpent arrangement en-to ganger i måneden, der forkuset er å lære mer om hacking. Bed-, Hack- og TD-krokenkomitèen har en egen Discord server, her foregår all kommunikasjon.

#### Bed
Tre medlemmer her foreløpig. Mariel og Dorthe (co) er big bosses her. Dette er et prøveprosjekt, sålenge dette hjelper med å lette på trykket mtp arbeid for big boss Mariel.

#### Arrangement
PASS (gjør et forsøk senere for å rekrutere)

#### TD Talks
Er to stk som har meldt sin interesse. Har ikke hatt noe møte med de, så Joakim tar det når det roer seg litt. Rutingene er klar så skal bli lett å få de ført inn på disse. Blir interesant å høre hva som kommer ut av dette. 

### FIF
Dorthe tar kontakt allerede nu med Jan, sier at vi betale halve turen, hotell for én, og ønsker IFI betaller resterende halvparten. Presenter FIF i mail, snakk om alt possitiv og selg hvor interesert og bra dette er for oss som en linjeforening. 

### Eventuelt
Jon ønsker å komme i en bedre dialog med instituttet. Ønsker en dialog mellom leder, nestleder og noen fra institutter. Vi vil forklare våres rolle i dette studiet. Rett og slett åpne et dialog. <br>

Dorthe kjøper en adobe lisens. Blir å bruke dette på X mengder datamaskiner. <br>

Forslag på merch med trygg blir vist på skjerm av Mariel. Genser med liten logo fremme, og skrift bak  blir tatt godt imot. Vi må endre litt på bildene, dette gjør vi når vi har fått adobe lisens. 

# 4. Sist
Neste møte blir Mandag 24. Februar @ A039 kl 16:16. <br>
28/2-2020 Mariel Ellingsen
