<h1> <center> Tromsøstudentenes Dataforening </center> </h1>

*Møte Onsdag 16. Januar 2019 kl 16:16 @ Rom A036, Realfagsbygget UiT*

**Til stede:**
* J. Johansen
* E. Andersen
* J. Alslie
* B. Johansen
* S. Christiansen
* S. Haldar-Iversen
* H. Rafshol
* M. Ellingsen


#### Referent:  M. Ellingsen

# 1. Generelt
## Innkalling
Innkalling til møtet ikke godkjent. Ble sendt ut sent.<br/>
Referat fra forrige møtet er godkjent.  

# 2. Agenda
* :purple_heart: TD oppbevaring
* :purple_heart: Workshop med bedrifter
* :purple_heart: Vaffelkoding, kaffe og kos, TDTtalks 
* :purple_heart: Ansvarsposter
* :purple_heart: Pant på datalabben
* :purple_heart: SPRINT nå Søndag kl 11
* :purple_heart: Prikksystemet
* :purple_heart: Server regelverk
* :purple_heart: Server rom
* :purple_heart: Bulletiner
* :purple_heart: Bedriftpresentasjoner vår 2019
* :purple_heart: Sosiale arrangementer


# 3. Saker
### TD oppbevaring
Jon pratet med Kai-Even i Desember. Fikk svar at det var stor
sannsynlighet for å få et låst skap eller noe i den duren for oppbevaring av div ting
som TD har. Vi må selv plukke ut
hva vi vil ha (mtp skap) fra UiT sin innbestillings side, å finne ut hvor
vi skal ha skapet. <br/> 
Under trappa på Realfagsbygget høres er et passende sted.<br/>
Teknisk tar opp kontakt med Kai-Even og ordner dette.

### Workshop med bedrifter
Jon i kontakt med Kai-Even ang hvor vi kan ha workshops.
Tenker da spesielt med loddingen som Bouvet skal ha. <br/> 
Må være IFI ansatt til stede for bruk av skolelabben. Øystein (ansatt ved IFI) har sakt at han skal sjekke kallenderen sin, men er positiv til å kunne være med.
Når dette er bekreftet sendes mail til Kai-Even. <br/>>
Generelt ellers med workshop og auditrorier ikke skal brukes, skal 
skal rommene nede på data labben brukes. 

### Vaffelkoding, kaffe og kos, TDTtalks
Kai-Even har sakt at IFI blir å sponse arrangementene TD holder som har faglig
innhold.<br/> Tenker å slå sammen tidligere (og misslyket) "Vaffelkoding" med 
TD sitt nye intiativ "TDTalks". Idé er da å ha faglig innhold fra kl 16-17 (selve TDTalks) og vaffler/pizza (sponset av IFI) kl 17-18. <br/>
Ønsker å kjøre TD talks en fast dag i måneden samt fortsetter med kaffe
og kos. <br/>
Kaffe og kos, siste fredag i mnd fra kl 14-16. 

### Ansvarsposter
Ansvarlig for booking av rom: Jokaim gjør dette fra nå av.
Sosiale mediaer: burde ha en egen person som tar ansvar for at alt av
info og arrangementer kommer ut på Facebook og diverse. Er ingen i styret som
har meldt seg frivelig, og er åpent for at andre medlemer som har lyst engasjerer seg i dette. 

### Pant på datalabben
Hvem har ansvar for å ta pant på labben?
Er vi interesert i å gjøre dette? <br/>
Ella tar ansvar fra vår side og sjekker dette ut. 

### SPRINT nå Søndag kl 11
* :purple_heart: Oppdatere nåværende nettside
* :purple_heart: Intro til tdctl-httpd (TD sin nettside) 
* :purple_heart: Lage arrangement plakat
* :purple_heart: Oppdatere facebook
* :purple_heart: Leke litt med tanken om automatisk prikksystem gjennom nettsiden
* :purple_heart: Brønnøysund registeret må oppdateres.
* :purple_heart: Delloitt skal opp og promoteres
* :purple_heart: Javazone kommer, promotere dette

### Prikksystemet
Blir å kjøre dette på de neste bedpressene. Bekreftelse
for plass sendes ut tre dager før arrangement. Avbekreftelse må sendes til ansvarlig
i TD minst 1 dag før bedpress.

### Server regelverk
Forslag for server regelverk ligger i en repo på TD sin github. Kan sendes inn andre forslag og kommentarer ang de som er skrevet til Bjørn eller Joakim. 

###  Server rom
Har fått våres eget sted på uni til ha å server rommet våres. 
Har tydeligvis latterlig mye lagringsplass på servere.
Pornografisk snakk fra Bjørn ang virtuelle maskiner, clustering m.m.
Er enda litt igjen av oppsett før det er klart til bruk. 

### Bulletiner
Jon har laget de tilsendte bulletinene fine, og ser ut nå som små bøker. 
Disse blir og legges ut på labben slik at folk kan lese om ønskelig. 
Skal lages pdf format av de slik at det lett kan printes flere hvis noen 
blir ødelagt. Jon har brukt mange printer poeng på disse. Les i de. <br/>
Jon er fornøyd med mesterverket sitt, og skal fortsette å
tweeke på suksessen sin. 

### Bedriftpresentasjoner vår 2019
Telia, 18. Januar fra 16 og utover. Jon har ansvar.
Delloitt, 29. Januar. Mariel har ansvar. 
Bouvet har lodde workshop 4. Februar fra kl 15, skal fikses rom. Jon har ansvar.
JavaZone kommer den 14. Dette blir gøy. Mariel har ansvar. 
Netcompany kommer desverre ikke dette semesteret. 
Bekk kommer dette semmesteret, ikke planlagt dato. Ella har ansvar.

### Sosiale arrangementer
- Game of thrones - Se første episode sammen, sjekke ut stemning for dette.
- Sightsing av supermaskinene, Bjørn fikser dette, etterfulgt av Wargames på film.
- Vors neste fredag, 25 januar. Ella fikser snacks samt lokale.
- Bowling, ligger på vent. 
- Spillbula, ligner på en pub med arkade maskiner og vanlige maskiner.
        Får mere info, Nikolai er i kontakt. 
- Hyttetur, Skibotten er ikke aktuelt, ikke ledig. 
        Skal sees litt mere på det, kanskje leie privat.


# 4. Sist
Neste møte: Tirsdag 16. Januar kl 16:16 @ Realfagsbygget Rom A036.<br/>
20/1-2019 Mariel Ellingsen
