<h1> <center> Tromsøstudentenes Dataforening </center> </h1>

*Møte 11.Juli 2021 kl 13:00 @ Discord*

**Til stede:**
* E. Andersen
* B. Klevstad 
* B. Johansen
* J. Thomassen
* D. Dybwad 
* J. Alslie 
* S. Tollerud 
* H. Sæther
* M. Ingebrigtsen

#### Referent:  E. Andersen

# 1. Generelt :blue_heart:
Vi kaller inn til styremøte for å planlegge fadderuken og starten på semesteret. 

# 2. Agenda
* :purple_heart: Nytt styre velkommen
    - tilganger 
    - bytting av mail
* :purple_heart: Økonomi:
    - Status økonomi
* :purple_heart: Nettsiden:
    - Status nettsiden 
* :purple_heart: Fadderuka:
    - Status 
    - planlegging
* :purple_heart: Bedrift:
    - sende ut mail til bedriftene 
* :purple_heart: Arrangementer 
* :question: Eventuelt

### Nytt styre velkommen 
Har alle i nye styret fått tilganger til discord og sosiale medier? Stine fikser Hugo tilganger til SoMe(Instagram og facebook). 

Vi må fikse kalenderen, så alle kan følge med. Fra nå skal alt av ting fylles ut også der siden ikke alle leser referatene og dette er mer oversiktlig. Skriv gjerne ned tentative arrangementer så datoen blir holdt av. 

Tilslutt, gir tidligere medlemmer sin epost for sin rolle videre til nytt styremedlem innen neste møte helst. 

Oppdatering av Brønnøysundregisteret må gjøres og ikke glemmes. Dorthe med hjelp fra Bjørn fikser dette. 

### Økonomi :smiley: 
Status? Vi har 63.582kr på konto. Dorthe har opprettet et nytt budsjettet. Vi fikser det nye budsjettet og søknad til NTSU neste møte eventuellt neste-neste møte. 

### Nettsiden 
Hvor langt har vi kommet? Fredrik sier vi er ferdig med det basics, men at en del gjenstår og at det som kan må bare melde seg. 

### Fadderuka
Oppdatering fra Fredrik er at det blir hovedsaklig to fester i regi av TD for 1.klassen i fadderuken. Dette blir den 11. og 14.august. Samtidig ble styret enig om at det burde også
være et arrangement for hele TD. Tanken er en semester kick-off, tentativt fredag 20.august. 

Samtidig spør Ella, Fredrik om det kan være muligheter for fadderfester også for 2.klasse ettersom de ikke hadde fadderuke ifjor. 

De som har tid og mulighet til å hjelpe til på de datoene festene skal være kan gjerne kontakte Fredrik. 

Noen andre ting/arrangementer vi ønsker å ha de første 2 ukene av semesteret er kaffe og kos og alkoholfri lysløype. Joachim tar ansvar for å sjekke ut alkoholfri lysløypa. Kaffe og kos kan Ella ta ansvar for å sette datoer og håper alle kan stille litt på "stand" for å promotere TD. Vi håper å kunne kjøre noen konkurranser for å få medlemmer til å oppdatere medlemsstatusen sin for det nye året. En dato for å gjøre dette innen kan være 31.august ettersom da arrangeres første bedpress. 

Stine og Hugo ordner plakater med QR kode til Discord. 

Ella og Bjørn sjekker også mulighet for om IoT skal promoteres og når oppstart blir. 

### Bedrift :hear_no_evil:
Ella ønsker at vi sender ut en gjenerell mail om at korona restriksjonene er borte og TD håper alle bedrifter er klare for en ny bedpress på høsten 2021. 
Bernt prøver å skrive og sende mail før 31.august. 

Bernt oppdaterer om at Bekk kommer på både kodekampen 30.august og bedpress tentativt 31.august. 

### Arrangmenter :open_hands:
Marius tar over ansvaret for TDtalks og får hjelp av Joakim til hvordan dette skal gjennomføres. 

### Eventuelt :no_good:
Joachim sier DIPS ønsker å arrangere hackaton 23-24.september, vi holder av datoen. Dato for UiTHack kan Ella høre med Mariel hvordan det ligger an. 

Tilslutt nevner Stine at vi kanskje burde tenke litt mer på GDPR med tanke på påmelding. Bernt sier han kan sjekke ut, men vi utsetter diskusjonen til et senere tidspunkt. 


### Neste møtet :calendar:
Satser på neste møte blir 15.august A039/Digitalt kl 16.16. 






